<!DOCTYPE html>
<html lang="pt">
  <head>
    <meta charset="UTF-8">
    <meta name="viewport" content="width=device-width, initial-scale=1.0">
    <meta http-equiv="X-UA-Compatible" content="ie=edge">
    <meta name="description" content="Transcrição gerada por IA da Reunião do Comitê de Governança via Zoom, um vídeo relevante para a política local de Medford Massachusetts.">
    <title>Transcrição da Reunião do Comitê de Governança via Zoom (92ZcNcBM_Nk)</title>
    <link rel="canonical" href="https://medford-transcripts.github.io/2025-01-07_92ZcNcBM_Nk\2025-01-07_92ZcNcBM_Nk.pt.html" />
  </head>
  <body>
  <h1>Transcrição gerada por IA da reunião do Comitê de Governança via Zoom</h1>
<a href="2025-01-07_92ZcNcBM_Nk.html">English</a> | <a href="2025-01-07_92ZcNcBM_Nk.es.html">español</a> | <a href="2025-01-07_92ZcNcBM_Nk.pt.html">português</a> | <a href="2025-01-07_92ZcNcBM_Nk.zh-cn.html">中国人</a> | <a href="2025-01-07_92ZcNcBM_Nk.ht.html">kreyol ayisyen</a> | <a href="2025-01-07_92ZcNcBM_Nk.vi.html">tiếng việt</a> | <a href="2025-01-07_92ZcNcBM_Nk.km.html">ខ្មែរ</a> | <a href="2025-01-07_92ZcNcBM_Nk.ru.html">русский</a> | <a href="2025-01-07_92ZcNcBM_Nk.ar.html">عربي</a> | <a href="2025-01-07_92ZcNcBM_Nk.ko.html">한국인</a><br><br>
    <a href="../index.html">Voltar para todas as transcrições</a><br><br>
    <p><a href="https://youtu.be/92ZcNcBM_Nk&t=335.538s">[Hurtubise]</a>: Muito obrigado.</p>

    <p><a href="https://youtu.be/92ZcNcBM_Nk&t=547.626s">[Bears]</a>: Teste um, dois.</p>

    <p><a href="https://youtu.be/92ZcNcBM_Nk&t=781.686s">[Tseng]</a>: questões técnicas primeiro.
 27 a 2025.
 Bem-vindo ao nosso primeiro encontro de 2025.
 Sr. Escriturário, pode fazer o favor de fazer a chamada?</p>

    <p><a href="https://youtu.be/92ZcNcBM_Nk&t=830.761s">[Hurtubise]</a>: Presidente Ursos</p>

    <p><a href="https://youtu.be/92ZcNcBM_Nk&t=830.761s">[Bears]</a>: Presente</p>

    <p><a href="https://youtu.be/92ZcNcBM_Nk&t=830.761s">[Hurtubise]</a>: Vice-presidente Collins</p>

    <p><a href="https://youtu.be/92ZcNcBM_Nk&t=830.761s">[Collins]</a>: Presente</p>

    <p><a href="https://youtu.be/92ZcNcBM_Nk&t=830.761s">[Hurtubise]</a>: Conselheiro Lázaro</p>

    <p><a href="https://youtu.be/92ZcNcBM_Nk&t=830.761s">[Lazzaro]</a>: Presente</p>

    <p><a href="https://youtu.be/92ZcNcBM_Nk&t=830.761s">[Hurtubise]</a>: Councilor Scarpelli</p>

    <p><a href="https://youtu.be/92ZcNcBM_Nk&t=830.761s">[Scarpelli]</a>: Presente.</p>

    <p><a href="https://youtu.be/92ZcNcBM_Nk&t=837.788s">[Hurtubise]</a>: Presidente Tseng.</p>

    <p><a href="https://youtu.be/92ZcNcBM_Nk&t=838.829s">[Tseng]</a>: Presente.
 Cinco presentes, nenhum ausente.
 Também temos o Conselheiro Callahan presente conosco.
 Resolução 24-468, Resolução para Discutir Atualizações do Estatuto da Cidade.
 Recebemos do gabinete do prefeito as recomendações do Comitê de Estudo da Carta juntamente com uma carta do prefeito.
 Acredito que todos os vereadores receberam isso em suas caixas de entrada.
 Também temos cópias impressas diante dos nossos vereadores esta noite, se preferirem ver tudo impresso.
 Eu queria usar esta reunião para nos preparar para o sucesso nas próximas reuniões.
 Há algumas tarefas que temos pela frente.
 Primeiro, eu queria delinear um
 os cronogramas das próximas reuniões e os tópicos propostos para discussão e obtenha todos os seus feedbacks sobre o cronograma proposto.
 Quero observar primeiro que isso é flexível.
 Podemos mudar os tópicos com base no que os Conselheiros mais desejam discutir.
 E também quero ressaltar que a central de atendimento estará graciosamente presente em nossas próximas três reuniões.
 Portanto, nossa próxima reunião está marcada para quarta-feira, 22 de janeiro de 2025.
 Hum, acho que para essa reunião faria sentido falar sobre o artigo um do preâmbulo, que fala sobre, uh, que é a incorporação das definições do título curto, hum, artigo dois sobre o poder legislativo.
 Muito a respeito do conselho municipal e do que fazemos, hum, e do artigo, hum, nove disposições gerais, seções nove a seis, que se enquadram.
 Hum, acho que emparelhar a parede com.
 os outros dois tópicos que mencionei.
 A reunião seguinte será terça-feira, 4 de fevereiro de 2025.
 Os tópicos que listei para discussão são artigos
 três, que diz respeito ao poder executivo.
 Então o gabinete do prefeito, artigo quinto, organização administrativa, secretarias municipais, etc.
 Artigo seis, procedimentos financeiros para a cidade e artigo sete eleições.
 Então mais focado, eu estava pensando que a reunião poderia ser mais focada no poder executivo e, e nesses poderes da cidade.
 E então, para a reunião final para a qual temos o Collins Center conosco, seria quarta-feira, 19 de fevereiro de 2025.
 E o que listei lá embaixo são os demais artigos que ainda não mencionei, mas que são grandes tópicos que podem precisar
 uma boa quantidade de foco e uma boa quantidade de conversa.
 Artigo 4, que diz respeito ao comitê escolar, Artigo 8, que trata dos mecanismos de participação dos cidadãos, e Artigo 9, todas as outras seções das disposições gerais que não teremos abordado na primeira reunião de aprofundamento.
 Deixe-me fazer uma pausa primeiro e perguntar aos meus colegas vereadores se eles têm alguma ideia sobre o cronograma proposto, se há algo que eles gostariam de mudar, algum tópico que gostariam de abordar em uma ordem diferente ou abordar primeiro.
 Presidente do Conselho, Bears, me dê um segundo.</p>

    <p><a href="https://youtu.be/92ZcNcBM_Nk&t=1080.188s">[Bears]</a>: aqui vamos nós.
 Obrigado Presidente Tseng. Agradeço o trabalho que você fez para definir um cronograma para o conselho considerar o projeto proposto pelo prefeito com base nas recomendações do Comitê de Estudo da Carta.
 Acho que esse cronograma faz sentido.
 Meu maior
 a preocupação é convidar a participação do comitê escolar e dos demais conselhos e comissões.
 Então, acho que ter isso como nossa reunião final lhes dá tempo para fornecer feedback.
 Ouvi de alguns membros do comitê escolar e de alguns presidentes de conselhos e comissões que gostariam de fornecer algum feedback sobre o projeto proposto.
 Portanto, acredito que faz muito sentido dar a eles o máximo de tempo possível para fazer isso.
 É claro que o prefeito já revisou este documento e fez, acredito, alterações nas recomendações iniciais da comissão de estudo para o que vemos aqui hoje.
 Então, fazer com que essa seja a segunda reunião também faz sentido para mim e discutir tudo isso, mas eu só queria observar que ela já teve uma chance nisso.
 Hum, e então eu acho, você sabe, nossa primeira reunião discutindo o conselho também faz muito sentido, porque ainda não demos uma olhada nisso.
 Hum, esta é a nossa primeira olhada e acho que provavelmente faremos algumas mudanças e alterações semelhantes ao que o prefeito fez.
 Então, hum, acho que este é um bom cronograma.
 Eu tenho algumas moções que quero fazer no final da reunião, depois de ouvirmos mais discussões, apenas tenho algumas perguntas, algumas reflexões sobre os procedimentos e como obteremos mais informações e, claro, solicitar essa opinião do comitê escolar e os conselhos e comissões.
 Mas também estou muito interessado em saber o que os meus colegas conselheiros pensam sobre o projecto que vemos até agora.
 quais artigos podem precisar de mais atenção versus quais artigos podem não precisar de tanta atenção.
 E então eu também acho, e é técnico, acho que podemos, há também uma pergunta sobre o artigo 10, que acho que não listamos.
 Tudo bem.
 São apenas disposições transitórias.
 Então eu acho que não é realmente, basicamente apenas diz que tudo continua à medida que avança.
 Mas podemos querer falar sobre isso também no final.
 Mas acho que realmente não parece ser realmente técnico e mais prático.
 a forma como a adoção desta nova carta impacta a carta existente.
 Então eu não acho que isso seria uma discussão significativa.
 Pelo menos eu não penso assim.
 Obrigado.</p>

    <p><a href="https://youtu.be/92ZcNcBM_Nk&t=1262.215s">[Tseng]</a>: Presidente Beres, só para esclarecer, está a dizer que talvez possamos abordar o artigo 10.º no final da nossa última reunião?
 Sim.
 OK.
 Algum outro vereador tem algum comentário?
 A propósito, sei que há algumas pessoas assistindo em casa, só para esclarecer que se trata da seção 9-6 da provisão geral, acredito que se trata de revisar as leis da cidade.
 É por isso que pensei que poderíamos fazer isso com as outras disposições do poder legislativo relacionadas ao conselho municipal.
 Vendo, oh, vice-presidente Collins, me dê um segundo.</p>

    <p><a href="https://youtu.be/92ZcNcBM_Nk&t=1318.811s">[Collins]</a>: Obrigado, Conselheiro Tseng.
 Eu sei que muitas pessoas trabalharam muito neste documento até agora, e é emocionante estar nesta fase do processo em que podemos revisar uma espécie de resultado provisório desses muitos meses, quero dizer, mais do que meses, anos de trabalho.
 Acho que temos que levar em conta o
 anos de defesa de uma carta atualizada que resultou no processo do qual agora fazemos parte.
 Então é realmente emocionante ver como isso está progredindo, é emocionante ter isso diante de nós.
 E é muita coisa para passar.
 Nas últimas semanas, tenho examinado seção por seção e apenas anotado notas e perguntas.
 E acho que a forma de decompor isso, acho que o enquadramento para mim faz muito sentido pensar sobre o que está mais próximo do nosso trabalho como corpo.
 o que realmente precisamos de nos reunir com outros órgãos, o comitê escolar, outros chefes de departamento para obter esse contexto de como isso afeta seu trabalho e estruturar como analisaremos este documento, estruturando um cronograma em torno disso.
 Ao mesmo tempo, sei que temos um calendário bastante rigoroso se quisermos que a legislatura seja capaz de adotar o resultado final da nossa ação neste mandato, o que sei que fazemos muito.
 temos que ter certeza de que estamos fazendo todo esse trabalho em um ritmo bastante oportuno.
 Então eu acho que isso é ambicioso, mas acho que é factível.
 Este será um projeto muito importante para a Câmara Municipal nesta primavera.
 Acho que ficará claro para nós à medida que passarmos por essas três primeiras reuniões, se precisarmos de alguma contribuição adicional, se precisarmos de algum tempo adicional, você sabe, por exemplo, o procedimento mais técnico
 no final, se ficarmos sem tempo para isso, porque estamos falando sobre tópicos mais substantivos relacionados à governança com a chamada e o remetente.
 Mas acho que isso é factível.
 E eu acho que esta é uma área onde, você sabe, podemos dizer como conselho municipal, sabemos que temos que alocar muitos recursos para este projeto nos próximos três ou quatro meses, porque tem realmente, você sabe, porque tem uma definição bem definida
 cronograma nele, mas gosto da maneira como você o expôs.
 Acho que faz sentido falar primeiro das secções que têm impacto mais directo na Câmara Municipal, certamente aquelas que consultei primeiro.
 Eu acho que, você sabe, para não dizer que é a única seção pertinente ao nosso trabalho,
 A maior parte do destaque que fiz foi na seção executiva sobre os procedimentos financeiros e o processo orçamentário anual, e isso também afeta intimamente o nosso trabalho.
 Acho que faz sentido dar a nós mesmos e aos funcionários da cidade um pouco mais de tempo para reunirmos nossas anotações e perguntas para a reunião de fevereiro.
 Essa será uma pergunta muito substantiva.
 Portanto, acho que este é um ótimo plano para começar.
 E obrigado pelo seu trabalho em estruturá-lo.</p>

    <p><a href="https://youtu.be/92ZcNcBM_Nk&t=1487.401s">[Tseng]</a>: Obrigado.
 Obrigado por esses comentários.
 Acho que é útil ouvir quais seções você achou mais sujeitas a destaque.
 E acho que é útil saber disso porque acho que orientará como distribuímos o tempo.
 Para observar,
 Estamos trabalhando em tempo hábil apenas para garantir que conseguiremos que a legislatura seja rápida o suficiente para que possamos colocá-la em votação neste outono para os eleitores de Medford, pelo menos esse é o objetivo.
 Uma das coisas que temos trabalhado no agendamento, temos pensado no agendamento é talvez, se necessário, uma quarta reunião para resumir e encerrar as coisas, fazer
 procedimentos técnicos embora.
 Acho que isso é algo para se ter em mente.
 Mas o objetivo é tirar isso do comitê até o final de fevereiro ou início de março, na minha opinião.
 Algum outro conselheiro deseja falar sobre seções sobre as quais gostaria de discutir mais, ou delegar mais tempo, ou alguma ideia mais geral sobre o cronograma que estamos discutindo?
 Presidente Bears, você está solicitando?
 Ok, não vejo perguntas sobre isso.
 Acho que temos algum comentário mais geral fora dessa linha de questionamento, vice-presidente Collins?</p>

    <p><a href="https://youtu.be/92ZcNcBM_Nk&t=1590.523s">[Collins]</a>: Obrigado.
 Sim, e apenas mais uma nota na linha do tempo, estou pensando enquanto olho a lista pensando em, você sabe, quais são os tópicos sobre os quais teremos a discussão mais intensa e quais são os tópicos que o público está interessado. provavelmente terá mais perguntas sobre.
 estar mais profundamente interessado.
 Obviamente, eles estão espalhados por todo este cronograma, mas pude ver, especialmente com as mudanças propostas na representação do conselho e na representação geral, acho que faz sentido que as eleições não sejam a primeira coisa que fazemos para dar às pessoas hora de salvar o dia, de saber o que acontecerá, porque essa é uma mudança que sei que muitas pessoas têm defendido, que as pessoas vão querer ter notado antes dessa discussão.</p>

    <p><a href="https://youtu.be/92ZcNcBM_Nk&t=1632.662s">[Tseng]</a>: Penso que, semelhantemente a essa nota, penso que isto nos dá tempo para nos concentrarmos e aperfeiçoarmos as diferentes secções da Carta e falarmos com diferentes partes interessadas e diferentes especialistas.
 E isso é algo a considerar quando avançarmos com isso também.
 no que diz respeito a ideias mais específicas sobre alterações ou alterações sugeridas ou seções mais gerais que queremos apenas revisar.
 Queria pedir a esta comissão que pensasse sobre como poderíamos submeter
 feedback antes das reuniões para que, porque há tantas informações para lidar, para que possamos organizar essas informações antes de entrarmos nas próximas reuniões sobre elas, e para considerar maneiras de podermos responder às questões antes da reunião propriamente dita.
 Eu não sabia se algum vereador tinha alguma ideia sobre isso.
 Vejo que o Presidente Bears solicitou.</p>

    <p><a href="https://youtu.be/92ZcNcBM_Nk&t=1701.854s">[Bears]</a>: Obrigado.
 Sim, e eu só queria observar ao Conselheiro Collins as questões de composição.
 Acho que algumas das principais preocupações serão a composição e a duração do mandato dos diferentes órgãos sobre os quais discutiríamos o conselho, pois a nossa parte faz parte do Artigo dois, o prefeito faz parte do Artigo três, e então o comitê escolar é parte do artigo quarto.
 Então, isso aconteceria nas três reuniões separadas.
 Acho que é provavelmente realmente bom, considerando que essas são certamente sugestões de mudanças importantes que estão sendo propostas.
 Além disso, a compensação ocorre entre esses três.
 Então, isso é apenas mais uma coisa que teremos que dar uma olhada, talvez colocar de lado para sempre, o que acho que todos apreciariam.
 E tenho algumas ideias sobre feedback.
 Meu primeiro pensamento é que os vereadores, e obviamente não é necessariamente, você sabe, as pessoas terão ideias e perguntas no momento, e não é para impedir isso, mas para perguntar se as pessoas sugeriram mudanças ou perguntas com antecedência, eu sugeriríamos que solicitássemos que os vereadores os submetessem por escrito ao secretário.
 até a quinta-feira anterior à próxima reunião, para que possam ser adicionados ao pacote para que todos nós possamos ver e dar uma olhada.
 e também solicitar que os Conselheiros enviem perguntas para o centro de atendimento ao Presidente Tseng até uma semana antes da reunião, apenas para que possamos dar-lhes algum tempo para se prepararem.
 Isso não significa que não teremos perguntas no momento ou que as respostas às nossas perguntas poderão gerar novas perguntas, o que acho que já vimos, mas acho que conseguir um pouco disso por escrito
 mais cedo ajudará a central de atendimento a estar preparado, ajude-nos a estar preparados.
 Portanto, essa seria minha moção para solicitar que os conselheiros apresentem por escrito pontos de discussão ou alterações específicas na quinta-feira anterior a cada reunião sobre os tópicos de cada reunião e que enviem perguntas para o centro de chamada ao Presidente Tsang uma semana antes de cada reunião. para que o presidente Tsang possa enviá-los à central de atendimento.</p>

    <p><a href="https://youtu.be/92ZcNcBM_Nk&t=1840.236s">[Tseng]</a>: Ótimo.
 Podemos votar no final, mas temos um segundo para essa moção?
 Apoiado pelo Conselheiro Lazzaro.
 Ótimo.
 Temos alguma ideia sobre solicitar feedback de quaisquer partes interessadas ou outras autoridades eleitas da cidade?
 Sei que muitas dessas mudanças nos estatutos também os afetarão.
 Presidente Ursos?</p>

    <p><a href="https://youtu.be/92ZcNcBM_Nk&t=1877.842s">[Bears]</a>: você preside dizendo que sim, posso simplesmente repassar o resto do que tenho. Também faria uma moção para solicitar que o feedback do comitê escolar e de quaisquer conselhos e comissões fosse recebido até quarta-feira, 12 de fevereiro, para consideração na reunião em 19 de fevereiro e, claro, isso pode ser enviado antes disso se houver tópicos que
 os conselhos e comissões ou o comitê escolar querem discutir nessas duas primeiras reuniões, mas penso muito nisso, acho que há um monte de coisas sobre órgãos multi-membros na seção do Artigo 9, o comitê escolar no Artigo 4.
 Então, essa última reunião parece ser onde a maior parte da discussão aconteceria, então é isso
 onde estou sugerindo esse movimento.
 E então eu também faria uma moção para, bem, se você quiser considerar isso, eu posso fazer minha moção.</p>

    <p><a href="https://youtu.be/92ZcNcBM_Nk&t=1939.208s">[Tseng]</a>: OK.
 Temos um segundo para a moção do Presidente Bears sobre como obter feedback do comitê escolar e dos membros de outros órgãos multi-membros?
 Apoiado pelo Conselheiro Lazzaro.
 Podemos votar, podemos aderir e votar todos eles no final.</p>

    <p><a href="https://youtu.be/92ZcNcBM_Nk&t=1957.282s">[Bears]</a>: Ok, ótimo.
 A minha terceira moção seria solicitar que o Collins Center fornecesse um memorando, se possível, descrevendo quais as disposições deste projecto, um, não faça alterações à carta existente, dois, altere as disposições da carta existente, e três, crie novas disposições que não estão incluídos na carta existente.
 E isso é apenas, você sabe,
 Tenho uma ideia decente disso, mas não tenho 100% de certeza.
 Posso enviar isso por e-mail para você, Sr. Escriturário.</p>

    <p><a href="https://youtu.be/92ZcNcBM_Nk&t=1991.775s">[Hurtubise]</a>: Posso enviar por e-mail para você agora mesmo.</p>

    <p><a href="https://youtu.be/92ZcNcBM_Nk&t=1997.859s">[Tseng]</a>: Temos um segundo para essa moção?</p>

    <p><a href="https://youtu.be/92ZcNcBM_Nk&t=2000.801s">[Bears]</a>: Desculpe, sim, é apenas solicitar um memorando, se possível, e entendo que talvez não seja possível para eles fazerem isso, mas para delinear este rascunho, o que não está mudando
 o que está mudando e o que é novo, essencialmente.
 Porque acho que comparativamente, você sabe, uma das razões pelas quais estamos fazendo isso é porque a carta é muito opaca.
 Então, sim.</p>

    <p><a href="https://youtu.be/92ZcNcBM_Nk&t=2029.605s">[Tseng]</a>: Também apoiado pelo Conselheiro Lazzaro.
 Obrigado.
 Você teve mais algum movimento ou?</p>

    <p><a href="https://youtu.be/92ZcNcBM_Nk&t=2035.447s">[Bears]</a>: Sim, acabei de tomar um último e é só para
 e estou entregando isso ao balconista.</p>

    <p><a href="https://youtu.be/92ZcNcBM_Nk&t=2044.845s">[Hurtubise]</a>: Sem problemas.</p>

    <p><a href="https://youtu.be/92ZcNcBM_Nk&t=2047.406s">[Bears]</a>: Ótimo.
 E acabei de enviar por e-mail também, mas meu último pedido é apenas que o prefeito inclua um anúncio, as próximas datas dessas reuniões, como os eventos da cidade de Medford, sejam atualizadas on-line por texto e por chamada automática, apenas para que as pessoas sejam informadas de que estes são as próximas reuniões para o processo de fundação da cidade para o conselho.</p>

    <p><a href="https://youtu.be/92ZcNcBM_Nk&t=2070.234s">[Tseng]</a>: Acho que isso faz muito sentido.
 Vejo que o vereador Lazzaro também apoiou essa moção.
 Acho que também podemos, como conselheiros, se pudéssemos postar nas páginas das redes sociais para garantir que as pessoas saibam que essas reuniões estão acontecendo e como estão estruturadas.
 para que saibam em quais reuniões estão interessados ​​e às quais podem comparecer.
 E podemos ter alguns grupos de escuta dos serviços residentes enquanto isso, faremos questão de divulgar essa questão também.
 Existem outras moções antes de considerarmos essas moções?
 Eu não vejo nenhum.
 Vou passar para a participação pública agora.
 Não há pessoas pessoalmente, então se você estiver online, levante a mão.
 Use a função de levantar a mão no Zoom e farei questão de ligar para você.
 Também não vejo nenhuma mão levantada no Zoom,
 Tenho alguma moção para aderir e aprovar?</p>

    <p><a href="https://youtu.be/92ZcNcBM_Nk&t=2142.775s">[Bears]</a>: Proponho aderir à moção e aprová-la.</p>

    <p><a href="https://youtu.be/92ZcNcBM_Nk&t=2146.999s">[Tseng]</a>: Então o Presidente Bears decidiu aderir às moções que ele fez e aprovar.
 Isso foi apoiado pelo Conselheiro Lazzaro.
 Então, Sr. Escriturário, quando estiver pronto.</p>

    <p><a href="https://youtu.be/92ZcNcBM_Nk&t=2173.08s">[Hurtubise]</a>: Presidente Ursos.</p>

    <p><a href="https://youtu.be/92ZcNcBM_Nk&t=2174.081s">[Bears]</a>: Sim.</p>

    <p><a href="https://youtu.be/92ZcNcBM_Nk&t=2174.641s">[Hurtubise]</a>: Vice-Presidente Collins, Conselheiro Lazzaro, Conselheiro Scarpelli.</p>

    <p><a href="https://youtu.be/92ZcNcBM_Nk&t=2181.026s">[Tseng]</a>: Sim.</p>

    <p><a href="https://youtu.be/92ZcNcBM_Nk&t=2183.148s">[Hurtubise]</a>: Presidente Tseng.</p>

    <p><a href="https://youtu.be/92ZcNcBM_Nk&t=2183.769s">[Tseng]</a>: Sim.
 Cinco afirmativas, nenhuma contra.
 O movimento passa.
 E antes de encerrarmos, eu só queria agradecer, vejo muitos membros do Comitê de Estudo da Carta no Zoom hoje.
 Queria agradecer pelo seu trabalho,
 agradeço ao gabinete do prefeito por analisar isso e nos apresentar suas recomendações.
 Isso é algo que me deixa pessoalmente muito, muito entusiasmado.
 Eu sei que tenho visto muito entusiasmo online em minhas caixas de entrada de e-mail e de telefone sobre isso.
 Este é um projeto real que fará com que Medford
 mais moderno, mais atualizado, mais ágil para o residente.
 Então, estou muito, muito feliz e otimista sobre o rumo que isso vai dar.
 Acho que muito disso tem sido colaborativo até agora.
 Eu sei, substancialmente, que temos muito o que conversar no próximo mês, mas estou muito, muito animado com isso.
 Agradeço aos meus vereadores por terem comparecido hoje também e por contribuírem de forma positiva para o discurso sobre isso.
 Tenho uma moção para encerrar?
 Conselheiro, o vice-presidente Collins apresentou uma moção para encerrar.
 Apoiado pelo Conselheiro Lazzaro.
 Sr. Escriturário, quando estiver pronto.</p>

    <p><a href="https://youtu.be/92ZcNcBM_Nk&t=2280.674s">[Hurtubise]</a>: Presidente Bears, Vice-Presidente Collins, Conselheiro Lazzaro, Conselheiro Scarpelli.</p>

    <p><a href="https://youtu.be/92ZcNcBM_Nk&t=2286.524s">[Tseng]</a>: Sim.</p>

    <p><a href="https://youtu.be/92ZcNcBM_Nk&t=2288.187s">[Hurtubise]</a>: Presidente Tseng.</p>

    <p><a href="https://youtu.be/92ZcNcBM_Nk&t=2288.808s">[Tseng]</a>: Sim.
 Cinco afirmativas, nenhuma ausente.
 A reunião está encerrada.
 Obrigado.</p>

  <br><br><a href="../index.html">Voltar para todas as transcrições</a><br><br>
  </body>
</html>
