<!DOCTYPE html>
<html lang="pt">
  <head>
    <meta charset="UTF-8">
    <meta name="viewport" content="width=device-width, initial-scale=1.0">
    <meta http-equiv="X-UA-Compatible" content="ie=edge">
    <meta name="description" content="Transcrição gerada por IA do Comitê de Planejamento e Permissão da Câmara Municipal 01-31-24, um vídeo relevante para a política local de Medford Massachusetts.">
    <title>Transcrição para Comitê de Planejamento e Licenciamento da Câmara Municipal 31-01-24 (FrIQvitIEmA)</title>
    <link rel="canonical" href="https://medford-transcripts.github.io/2024-06-01_FrIQvitIEmA\2024-06-01_FrIQvitIEmA.pt.html" />
  </head>
  <body>
  <h1>Transcrição gerada por IA do Comitê de Planejamento e Licenciamento da Câmara Municipal 31/01/24</h1>
<a href="2024-06-01_FrIQvitIEmA.html">English</a> | <a href="2024-06-01_FrIQvitIEmA.es.html">español</a> | <a href="2024-06-01_FrIQvitIEmA.pt.html">português</a> | <a href="2024-06-01_FrIQvitIEmA.zh-cn.html">中国人</a> | <a href="2024-06-01_FrIQvitIEmA.ht.html">kreyol ayisyen</a> | <a href="2024-06-01_FrIQvitIEmA.vi.html">tiếng việt</a> | <a href="2024-06-01_FrIQvitIEmA.km.html">ខ្មែរ</a> | <a href="2024-06-01_FrIQvitIEmA.ru.html">русский</a> | <a href="2024-06-01_FrIQvitIEmA.ar.html">عربي</a> | <a href="2024-06-01_FrIQvitIEmA.ko.html">한국인</a><br><br>
    <a href="../index.html">Voltar para todas as transcrições</a><br><br>
    <a href="heatmap.html">Mapa de calor dos alto-falantes</a><br><br>
    <p><a href="https://youtu.be/FrIQvitIEmA&t=0.069s">[SPEAKER_06]</a>: Vereador Campbell?</p>

    <p><a href="https://youtu.be/FrIQvitIEmA&t=1.149s">[Anna Callahan]</a>: Presente.</p>

    <p><a href="https://youtu.be/FrIQvitIEmA&t=1.409s">[SPEAKER_06]</a>: Conselheiro Nemex?</p>

    <p><a href="https://youtu.be/FrIQvitIEmA&t=11.852s">[Kit Collins]</a>: Vice-prefeito Collins?
 Presente.
 Haverá reunião do Comitê de Planejamento e Cobertura em 31 de novembro de 2024.
 O objetivo desta reunião é rever a Agenda de Cobertura 2024-2025 do Conselho.
 conforme alterado no Comitê Geral em 24 de janeiro de 2024.</p>

    <p><a href="https://youtu.be/FrIQvitIEmA&t=32.107s">[Anna Callahan]</a>: Sinto muito, não consigo ouvir você.
 Você poderia mover a coisa para o pódio, talvez?
 Sim, boa ideia.
 Com ar condicionado.
 Isso é melhor?</p>

    <p><a href="https://youtu.be/FrIQvitIEmA&t=55.882s">[Kit Collins]</a>: Que tal isso?
 Ótimo, eu posso me ouvir.
 Esta é a nossa primeira reunião do comitê de planejamento e licenciamento.
 O vice-presidente Leming não pode estar presente nesta reunião porque tem um compromisso prévio, mas é o vice-presidente.
 Tal como a nossa primeira reunião do comité de Administração e Finanças ontem à noite, o objectivo desta reunião é rever a secção da Agenda de Governação do Conselho 2024-2025 que diz respeito aos projectos deste comité.
 Portanto, temos muitos projetos e documentos que já foram atribuídos a esta comissão para trabalhar e discutir, e também há
 documentos em comissão de mandatos anteriores do Conselho, podemos dar uma vista de olhos a essa secção da nossa agenda, por assim dizer.
 Ainda não foi totalmente desenvolvido, mas faremos isso nas próximas semanas por mim, pelo Presidente Bears e por outros membros deste comitê.
 Então penso que, tal como ontem à noite, o que provavelmente faz sentido é rever rapidamente o que está actualmente na agenda do governo sob os auspícios do comité de planeamento e licenciamento.
 Os patrocinadores de qualquer projeto podem
 Forneça uma breve sinopse ou resumo dos objetivos desses projetos conforme apresentados.
 Se alguém tiver dúvidas sobre projetos ou itens novos ou antigos neste comitê, é um jogo totalmente justo.
 Este é o momento de falar sobre isso.
 Há uma série de projetos muito grandes que predominarão neste comitê ao longo do mandato, além de outros que poderiam ser dispensados ​​mais rapidamente.
 Assim, analisaremos também o projeto de calendário, que, evidentemente, poderá ser modificado ao longo do semestre.
 Algum vereador tem comentários que gostaria de fazer antes de começarmos a revisar nossa agenda governamental?
 Não ouço nada, deixe-me trabalhar para compartilhar minha tela para que possamos ver juntos.
 Tudo bem, minha tela está visível para, digamos, agendas e atas na parte superior?
 Ok, ótimo.
 Obrigado, Sr.
 Então, vamos direto para a seção da agenda do governo para o comitê de planejamento e licenciamento.
 Abordámos isto com algum detalhe na nossa comissão geral sobre a agenda geral do governo, por isso não vou entrar em muitos detalhes sobre, você sabe, também temos
 seções do nosso código de ordenanças que são simplesmente encontradas aqui.
 E penso que isto será provavelmente mais relevante para outras comissões que não a nossa.
 A ideia de que se chegar a hora de uma de nossas reuniões recorrentes e não houver nada em que trabalhar, podemos revisar nosso código de ordenanças para atualizar outras ordenanças que estejam sob nossa jurisdição.
 Não creio que isso seja um problema para esta comissão.
 Acho que temos muito o que trabalhar.
 Não creio que tenhamos muito tempo livre durante nossas reuniões.
 Portanto, podemos sempre revisitar esta primeira seção, se necessário.
 Portanto, faz sentido falar ou pelo menos discutir primeiro a reforma do zoneamento.
 Este é um projeto enorme.
 Isto provavelmente organizará a maioria dos outros projetos deste comitê ao longo dos próximos 23 meses.
 O Presidente Bears e eu começamos, quer dizer, esse projeto foi iniciado no final do último mandato.
 O conselho selecionou um consultor de zoneamento para trabalhar com este conselho para estruturar este processo para fornecer
 Você sabe, experiência de implementação especializada.
 o plano abrangente, o plano de produção habitacional, o plano de adaptação climática, outros objetivos conhecidos e valores partilhados que esta comunidade tem, que a administração tem, que este conselho tem, e garantindo que estes sejam confirmados numa revisão abrangente e atualização do processo de zoneamento.
 E estamos trabalhando para encontrar uma data para a equipe de Planejamento, Desenvolvimento e Sustentabilidade e o consultor de zoneamento comparecerem perante este comitê apenas para servir como uma reunião pública introdutória.
 E podemos falar sobre o cronograma e a estrutura desse projeto, Vereador Callahan.</p>

    <p><a href="https://youtu.be/FrIQvitIEmA&t=316.247s">[Anna Callahan]</a>: Eu só esperava que pudéssemos ter um status para todos eles.
 Acho que é muito útil ter um estado.
 Portanto, mesmo a reforma do zoneamento é útil para nós, mas também para que o público saiba que houve uma reforma do zoneamento.
 Houve uma pequena reforma de zoneamento que ocorreu no ciclo passado, mas esperamos fazer reformas de zoneamento mais significativas.
 Mas acho que mesmo para qualquer uma das ordenanças e assim por diante, mesmo que ainda não tenha sido iniciada, seria ótimo ter um status ali.</p>

    <p><a href="https://youtu.be/FrIQvitIEmA&t=349.605s">[Kit Collins]</a>: Obrigado, vereador Harreld.
 E só para esclarecer, você acha que o que seria valioso seriam objetivos semelhantes ou talvez a última ação tomada?
 É por isso que isto está aqui agora.</p>

    <p><a href="https://youtu.be/FrIQvitIEmA&t=359.951s">[Anna Callahan]</a>: Então estado são coisas como não iniciadas,
 propostas, pois não sei o que serão todas, mas como um Estado.
 E se há algo que pode ser facilmente colocado em uma frase curta para que as pessoas lhe dêem algum contexto sobre isso.</p>

    <p><a href="https://youtu.be/FrIQvitIEmA&t=382.194s">[Kit Collins]</a>: Excelente.
 Obrigado.
 Estou apenas tomando nota disso.
 E penso que podemos definitivamente, à medida que começarmos a acelerar o nosso processo de actualização de final de mês da agenda governamental, podemos certamente trabalhar nisso e encontrar uma forma de rapidamente
 Certifique-se de revisar uma ou duas frases para cada projeto.
 Portanto, estruturar e dividir este grande projeto de dois anos em pedaços gerenciáveis ​​é algo em que este comitê trabalhará em conjunto com a NS Associates, que é o consultor de zoneamento selecionado por este conselho, e a equipe de Planejamento, Desenvolvimento e Sustentabilidade.
 Mas penso que a abordagem geral será adoptar
 Nossos ambiciosos objetivos de revisar e atualizar todas as nossas portarias de zoneamento, encontrando uma maneira de organizá-las por objetivo, por tema, por categoria, para que possamos fazer essas atualizações, fazer essas atualizações de uma forma que faça sentido e seja eficiente.
 Certamente há muito a superar em dois anos.
 Então, a aparência dessa organização, a aparência dessa estrutura é algo que nos encontraremos e discutiremos nas próximas semanas e meses.
 Presidente Ursos.</p>

    <p><a href="https://youtu.be/FrIQvitIEmA&t=454.448s">[Zac Bears]</a>: Obrigado.
 Hum, acho que sim, só para acrescentar.
 Basicamente, o que a gente quer trazer para esse comitê como ponto de partida é um rascunho das categorias e, você sabe.
 Habitação, acessibilidade, habitação, produção, desenvolvimento de negócios.
 usos e requisitos dimensionais, quaisquer que sejam.
 Depois podemos desenvolver, co-criar uma lista de metas que queremos dentro de cada categoria.
 Então, pessoalmente, quero dizer, obviamente, depende do presidente, mas como membro do comitê, eu provavelmente esperaria pelo menos uma vez por mês.
 Mas uma das razões pelas quais este comité se reúne duas vezes por mês é porque tem este projecto e muitos outros projectos.
 Pode haver partes deste projeto na agenda a cada duas semanas para este comitê resolver.
 Poderíamos dizer,
 Março vamos fazer produção habitacional, né?
 Então, queremos olhar.
 Para a acessibilidade da habitação, queremos considerar de forma inclusiva esta e a outra primeira reunião.
 revisar os conceitos básicos, revisar uma proposta inicial.
 Temos perguntas, atualizações e comentários.
 Enviamos para nossos consultores, o pessoal da NS Associates.
 Podemos precisar de informações jurídicas da firma Bobrowsky Silverstein.
 E então isso poderia voltar cerca de duas semanas depois, e poderíamos discutir a versão alterada e atualizada, e talvez seguir em frente.
 E acho que a outra parte disso que discutimos até agora é que pode haver alguns frutos mais fáceis de alcançar que abordaremos imediatamente.
 Em uma categoria, pode haver algumas coisas que levam 3, 6, 9 meses, você sabe, ou mais para passar por mudanças e decisões realmente grandes.
 Então você sabe, por exemplo, só no mapa de zoneamento, o zoneamento atual.
 O mapa digital está praticamente pronto para uso.
 Mesmo que alteremos completamente o mapa neste período, o que podemos muito bem fazer, ainda será benéfico para o processo de licenciamento ter o mapa de zoneamento digital existente em vigor.
 Então talvez aprovemos isso mais cedo e depois aprovemos um novo mapa digital em vários meses.</p>

    <p><a href="https://youtu.be/FrIQvitIEmA&t=576.615s">[Anna Callahan]</a>: Obrigado.
 Vereador Callahan.
 Seria útil nas descrições e objetivos se você realmente
 Ele chamou a seção 5B do plano de produção habitacional de blá, blá, blá, blá e o plano de ação climática 2.2.D, blá, blá, blá.
 Então, em vez de implementar esse Plano Abrangente de Medford genérico, algo que nem eu, que li o Plano Abrangente de Medford, faço, é muito vago.
 Seria útil termos uma lista completa, embora eu saiba que seria longa?
 Existe uma maneira de cada um de nós pegar as coisas que gostamos? Estou tentando descobrir como podemos dividir isso em partes para transformá-lo em uma lista de coisas que realmente queremos realizar.</p>

    <p><a href="https://youtu.be/FrIQvitIEmA&t=624.12s">[Kit Collins]</a>: Sim, eu realmente aprecio esse tipo de abordagem sobre como consertar isso.
 Acho que inevitavelmente acabaremos fazendo alguma versão dessa abordagem.
 Acredito que uma maneira de chegar a essa abordagem é trabalhar no planejamento do desenvolvimento.
 Temos uma abordagem dupla para dividir isso em partes gerenciáveis.
 Acho que nosso consultor de zoneamento pode ter alguma perspectiva sobre quais categorias
 Pode fazer sentido trabalharmos juntos.
 E depois, claro, como este conselho é representativo da comunidade e é muito versado nestes planos, penso que é, na minha opinião, como vereador, penso que é o nosso papel abordar essas questões com um conjunto de prioridades e dizer, esta é a nossa prioridade para o que fazemos na área de fazer algo que afecta o parque habitacional, a densidade habitacional e o carácter das habitações.
 com base no que sabemos sobre os nossos planos, com base no que sabemos sobre os eleitores.
 Acho que os Conselheiros individuais serão muito específicos sobre o que gostaríamos de fazer em determinadas categorias, algo que certamente poderíamos começar a fazer a qualquer momento, e acho que quando pudermos sincronizar com os parceiros NS e a equipe de planejamento nas próximas semanas sobre que tipo de cronograma poderemos estar olhando enquanto trabalhamos para desenvolver esse cronograma do que trabalharemos e quando, isso pode nos dar alguma clareza sobre
 Quando poderíamos ter essas conversas coletivas sobre o que está acontecendo em nossa lista de tarefas e elaborar um processo a partir daí?
 Mas eu concordo.
 Acho que suspeito que todos nós temos na cabeça aqueles detalhes específicos que procuramos.
 E muito em breve chegará o momento, mais cedo do que imaginamos, de começar a implementá-los.</p>

    <p><a href="https://youtu.be/FrIQvitIEmA&t=731.86s">[George Scarpelli]</a>: Obrigado.
 Obrigado, Senhora Presidente.
 É importante também que ao iniciarmos neste novo formato não nos tornemos redundantes.
 Portanto, o facto de o termos feito depende da forma como o implementarmos, algo relacionado com a reforma zonal.
 Eu acho que é uma coisa tão importante que, você sabe, um vereador faça o trabalho braçal e depois três outros vereadores façam o mesmo trabalho braçal.
 E, novamente, para o processo comunitário, então, novamente, acho que nós,
 Não quero que isso seja mais do que necessário no sentido de não sufocarmos.
 o residente comum e o fato de que o que estamos tentando fazer é excelente e realmente destaca e enfatiza certos aspectos do que estamos fazendo e certos itens da agenda.
 Mas, ao mesmo tempo, acho que o zoneamento poderia ser um pouco diferente porque é muito importante e abrange toda a cidade.
 Acho que essa é uma das razões pelas quais gastamos tanto tempo garantindo o financiamento para os consultores, garantindo que temos a equipe certa com o
 escritório de desenvolvimento comunitário e garantir que criamos algo que englobe os esforços de todos.
 E eu acho que nós, algo semelhante que usamos, por exemplo, a maneira que Somerville, quando eles iniciaram seus projetos, quando começaram a olhar para suas comunidades de entrada, se era Lower Broadway, se era Assembly Row, sempre foi feito.
 Não foi feito no vácuo.
 Foi algo muito aberto e transparente onde eu acho que poderia ser
 Só não quero que a mesma coisa seja dita repetidamente, porque a redundância pode afastar as pessoas de fazerem parte disso.
 E se isso faz sentido, prefiro que trabalhemos mais em equipe e mostremos união com a comunidade, principalmente com qual é a nossa agenda final quando pressionamos qualquer um dos nossos subcomitês.
 Pelo menos essa é a minha opinião.
 Obrigado.</p>

    <p><a href="https://youtu.be/FrIQvitIEmA&t=856.377s">[Kit Collins]</a>: Obrigado, vereador.
 Acho que esse é um ponto muito importante em qualquer coisa, principalmente em um projeto dessa envergadura que estamos preparando há tanto tempo.
 Acho que será muito importante.
 Bom, na minha opinião estou pensando muito em orçar tempo para esse projeto, porque é um projeto muito grande e ambicioso.
 E penso que evitar a duplicação de esforços será realmente crucial.
 E isso se encaixa com o que o Conselheiro Callaghan estava dizendo sobre como e quando nos organizamos para ter certeza de que estamos fazendo o que queremos.
 Conselheiro Tsenglin, Presidente Bears.</p>

    <p><a href="https://youtu.be/FrIQvitIEmA&t=884.717s">[Justin Tseng]</a>: Acho que o vereador Bears está se mantendo no assunto, então, se você puder, vá até ele primeiro.
 Excelente.</p>

    <p><a href="https://youtu.be/FrIQvitIEmA&t=891.722s">[Zac Bears]</a>: Sim, muito rápido.
 Acho que este pode ser um dos projetos onde você obtém seu próprio documento e é tipo, boom, boom, boom, boom, boom.
 Todos concordamos com um conjunto de categorias.
 Acho que se fosse exatamente para o público deveríamos dizer, você sabe,
 Essa reunião vai ser sobre esse assunto, não sobre o 12, você sabe, vamos combinar o 12 para começar ou o que for, o 7 ou o 9 ou o que for.
 Cada reunião é discreta sobre cada tópico da melhor maneira possível.
 Talvez haja um pouco, temos que fazer uma votação formal para avançar alguma coisa.
 Isso foi modificado.
 Mas tente manter os temas claros em cada reunião deste comitê.
 Esta semana, estamos falando sobre Mystic Avenue.
 Desta forma, estamos a falar de acessibilidade habitacional em toda a cidade.
 Estamos falando, você sabe, do que é nosso.
 Você vai ver corredores entre nossas praças, certo?
 E esses são apenas exemplos de tópicos potenciais.
 E guarde-o para que todos possamos trazer todas as nossas ideias para a reunião em andamento.
 O público pode contribuir com suas ideias sobre os corredores para a reunião no corredor.
 Idealmente, assim que tivermos esses tipos de seções fora do caminho, podemos informar às pessoas com semanas, talvez até meses de antecedência, sobre quando abordaremos coisas específicas.
 Não será perfeito, mas acho que é.
 A minha maior vantagem, acho que a maior vantagem da forma como éramos a comissão do todo antes disso, é que estava sempre no assunto.
 Então ficou muito claro para todos qual era a mensagem da reunião.
 Acho que essa é uma das coisas que teremos que pensar e ter clareza com esta notícia.
 O modelo de comitê está tentando preservar parte disso.
 Para que não nos encontremos no dia 17 planejando e permitindo as coisas em uma noite e as pessoas não saibam o que é o que e o que está acontecendo.
 E acho que para este projeto, especialmente este que será, pelo menos é daí que venho.
 E acho que onde está o presidente Collins, e também acho que é onde está o PDS e onde está a Innes Associates e o advogado, você sabe, aquela equipe de consultoria, todos estão na mesma página.
 Divida, divida e seja claro.
 Não estamos tentando fazer 12 coisas ao mesmo tempo, mas sim fazer 12 coisas relativamente em sequência da melhor maneira possível.
 E felizmente temos a vantagem de.
 Esse grupo se reúne duas vezes por mês para a gente fazer um pouquinho, sabe, não vai ter tanto tempo entre eles.
 Ou se precisarmos de duas reuniões para um tema muito importante, distribuídas por duas semanas, teremos um pouco mais de flexibilidade e talvez descobriremos que precisamos nos reunir ainda mais.
 E essa será mais uma aventura ao longo deste processo.
 Mas acho que é semelhante a como fizemos a recodificação no último semestre.
 Bem, na verdade, em dois trimestres.
 Eu me pergunto quanto tempo se passou desde meu primeiro mandato?
 Você sabe, nós passamos
 Se você olhar a portaria de zoneamento, há 10 ou 11 seções na nova, e nós examinamos cada uma delas.
 Estávamos analisando os requisitos dimensionais, analisando o zoneamento e os usos, analisando todos os outros regulamentos especiais, esse tipo de coisa.
 Acho que espero que seja semelhante aqui.</p>

    <p><a href="https://youtu.be/FrIQvitIEmA&t=1078.295s">[SPEAKER_06]</a>: BOM.</p>

    <p><a href="https://youtu.be/FrIQvitIEmA&t=1089.244s">[Kit Collins]</a>: Sem falhar.
 Esta é a minha sala de estar, George.</p>

    <p><a href="https://youtu.be/FrIQvitIEmA&t=1100.83s">[Zac Bears]</a>: Não, estávamos fazendo isso outra semana e eu pensei, sim, vamos lá.
 Eu gosto disso.
 No entanto, Adam acha difícil fazer anotações.</p>

    <p><a href="https://youtu.be/FrIQvitIEmA&t=1117.606s">[Justin Tseng]</a>: Tive a sensação de que Zach iria abordar alguns dos pontos do vereador Scarpelli.
 Queria ter certeza de que você falou primeiro.
 Eu queria acrescentar algo à questão do zoneamento.
 Basicamente, tive a oportunidade de conversar com alguns funcionários do Escritório de Planejamento e Desenvolvimento.
 por exemplo, o Diretor Hunt, e conversamos sobre jogos através de algumas das ideias da agenda do governo para ver quais ideias eles tinham sobre isso, mas também como implementá-las.
 E ele observou que algumas das ideias que queremos trabalhar aqui seriam melhor implementadas em paralelo ao esforço de zoneamento, se não apenas dentro dele.
 Em particular, a ideia de gestão da procura de transportes em que o Conselheiro Leming e eu temos trabalhado, a ideia da pontuação verde também aqui.
 Algumas das ideias sobre energia, mas isso também é um pouco separado.
 Mas eu só queria deixar claro que essa é a direção que os funcionários municipais gostariam de seguir com algumas partes da agenda do governo, enquanto fazemos o zoneamento também.</p>

    <p><a href="https://youtu.be/FrIQvitIEmA&t=1188.985s">[Kit Collins]</a>: Obrigado Conselheiro Tseng. Na verdade, acho que é um ponto muito útil de mencionar.
 Deixe-me ver isso visualmente, já que estamos falando sobre o tipo de cronograma do projeto.
 Faz muito sentido para mim, principalmente que esses três projetos que você mencionou seriam muito relevantes para mim, meu Deus, aqui está finalmente.
 seria relevante para o nosso trabalho de zoneamento.
 E eu diria a esse ponto específico e a qualquer membro do conselho deste comitê, à medida que a pesquisa sobre projetos continua, à medida que os membros do conselho começam a ser específicos sobre os parâmetros dos projetos fora do zoneamento, especialmente aqueles que se alinham com o zoneamento, para se sentirem à vontade para entrar em contato comigo como presidente deste comitê.
 Primeiro, manter a agenda do governo atualizada com o que planejamos trabalhar e quando, mas também se for, digamos, por exemplo, pontuação verde, acho que intuitivamente faz muito sentido trabalhar nisso ao mesmo tempo que alguns padrões de desenvolvimento e construção que serão incluídos em nosso código de zoneamento.
 Podemos ter certeza de que, à medida que nosso consultor de zoneamento consolida o cronograma para dividir o zoneamento em partes, podemos ter certeza de que estamos programando essas coisas de forma alinhada.</p>

    <p><a href="https://youtu.be/FrIQvitIEmA&t=1264.323s">[Zac Bears]</a>: Acrescentarei apenas que foi muito útil.
 Fizemos aluguéis de curto prazo como parte da recodificação de zoneamento, então já fizemos isso antes.
 Pegamos projetos que foram propostos individualmente e os submetemos ao processo de zoneamento.</p>

    <p><a href="https://youtu.be/FrIQvitIEmA&t=1287.101s">[Kit Collins]</a>: Posso fazer uma sugestão, mais uma vez, sobre o que o membro do Conselho Callahan mencionou anteriormente.
 Eu sei que eventualmente decidiremos coletivamente sobre uma sequência através da qual trabalharemos em todas essas questões de zoneamento composto, decidiremos que teremos coletivamente um cronograma preliminar, já que todos os nossos outros cronogramas serão modificáveis.
 Tenho certeza de que todos teremos nossa versão separada de planejamento, lição de casa e pesquisa que será aplicada ao trabalho e às prioridades que serão trazidas para as discussões de zoneamento.
 Se os Conselheiros acharem útil, como presidente eu adoraria ser uma espécie de repositório dessas notas, listas, listas de prioridades e objetivos.
 Sei que, como liderança do conselho, trabalharemos para alinhar nossos principais objetivos e prioridades para o zoneamento geral e trazê-los à Innes Associates para ajudar a redigir esse fluxo de trabalho de zoneamento para apresentar a este comitê.
 Se os conselheiros acharem que seria útil, já que estão elaborando listas de prioridades em seu próprio tempo, em preparação para nossas reuniões, eu adoraria ser um repositório dessas ideias e então garantir que elas sejam trazidas novamente à tona quando chegarmos aos tópicos relevantes em nosso trabalho de zoneamento.
 Mais alguma coisa sobre zoneamento agora?
 Prioridades, dúvidas, dúvidas sobre o tempo?
 Bem, vamos gastar mais um milhão de horas falando sobre isso, então vamos deixar por isso mesmo.
 Poderemos voltar a isso mais tarde nesta reunião se os vereadores ou o público sugerirem mais alguma coisa, mas voltarei ao início da seção de ordenanças e poderemos revisar essa lista.
 Assim, como mencionou o vereador Tseng, muitos dos nossos outros projectos legislativos irão alinhar-se com o zoneamento em maior ou menor grau, e alguns deles não o farão, e tudo bem também.
 Só para repassar rapidamente a lista de portarias que também estão nesta comissão, a Portaria de Conversão de Condomínio, esta é uma que estou liderando.
 Começamos a trabalhar nisso no ano passado.
 O objectivo disto é criar algumas condições e procedimentos de permissão para quando os promotores com fins lucrativos retirarem unidades de aluguer do mercado e convertê-las em condomínios para garantir que a comunidade receba de volta parte desse valor que está a ser realizado como valor imobiliário.
 A situação é que houve muitas conclusões e grandes questões de pesquisa em nossa última reunião, que ocorreu no outono passado, que preciso acompanhar com o comissário de construção.
 E espero que possamos resolver isso muito em breve e aprová-lo em maio.
 Em seguida, temos os pedidos de autonomia habitacional.
 Existem alguns aqui.
 Taxa de transferência de propriedade, primeiro direito de recusa do inquilino e estabilização do aluguel.
 Estas foram originalmente propostas
 Eu quero, ah, era 20, era 2022, a gente sabe pelo número que está no papel.
 Acredito que o contexto local em que estes documentos foram apresentados a este conselho foi quando ocorreu um despejo particularmente visível em Medford.
 Mas sabemos pela comunidade que é importante para nós pedir ao estado mais poder para proteger os inquilinos em Medford e fazer o que pudermos localmente para estabilizar o custo do aluguel.
 Muitas pessoas em Medford.
 Portanto, não se trata de portarias, mas de pedidos de autonomia que podemos discutir aqui neste conselho.
 Alguma dúvida sobre isso antes de passarmos para uma lista de taxas?
 Presidente Bears, gostaria de descrever brevemente o projeto de tabela de taxas?</p>

    <p><a href="https://youtu.be/FrIQvitIEmA&t=1515.378s">[Zac Bears]</a>: Claro, sim.
 Eu acho que é bem simples.
 A cidade cobra taxas por uma variedade de coisas.
 Algumas dessas taxas são definidas pelo conselho, algumas são definidas por departamentos, algumas dependem de lei estadual e algumas dependem de decreto.
 Eu realmente acredito que este é um processo de três etapas.
 Primeiro, quais são as taxas que definimos?
 Ou talvez olhemos para todas as taxas e possamos dizer: estas são as que definimos e estas são as que não definimos.
 Se não o fizermos,
 Diga ao grupo que os está configurando que provavelmente é hora de dar uma olhada neles, eles não são atualizados há algum tempo. Para aqueles onde temos autoridade para configurá-los, peça aos departamentos que enviem feedback sobre quando foi a última vez que eles acham que a tabela de taxas foi atualizada.
 reflete melhor o custo de gestão desses vários programas para cada departamento, bem como incentivar os comportamentos que queremos incentivar ao tê-los e também ter certeza de que estamos alinhados com o que, você sabe, não queremos alguém
 atravesse a rua, a fronteira de Arlington para Medford e diga, bem, em Arlington, isso custa $ 100 e em Medford, custa $ 10 porque A, não deveria ser tão diferente do outro lado da rua.
 B, francamente, a cidade de Medford deixará algumas receitas sobre a mesa e sabemos que há necessidade de receitas para apoiar muitos dos nossos departamentos municipais.
 Essa é a intenção aqui.
 E acho que também a longo prazo, depois de termos feito uma avaliação abrangente de onde estamos, o objetivo seria que daqui para frente, a cada um ou dois anos, o conselho tivesse um documento que pudesse olhar e dizer, ok, sabemos que as taxas para X, Y e Z foram atualizadas em 2022 ou 2024.
 Iremos revisá-lo em 2026 ou quando você quiser, no horário que você quiser.
 Alguns conselhos futuros que você pode considerar.
 Mas pelo menos junte tudo, porque sei, por conversar com vários departamentos, que suas tarifas não são atualizadas há muito tempo.</p>

    <p><a href="https://youtu.be/FrIQvitIEmA&t=1651.902s">[Kit Collins]</a>: Obrigado, Presidente Bears.
 Você está pensando agora que esse será um processo que passaremos departamento por departamento?
 Ou você tem alguma outra ideia sobre como poderíamos resolver isso ao longo do semestre?</p>

    <p><a href="https://youtu.be/FrIQvitIEmA&t=1662.109s">[Zac Bears]</a>: Não creio que deva ser tão oneroso.
 Acho que isso seria uma espécie de ponto de partida.
 Talvez em uma reunião, poderia ser apenas um item rápido da agenda para enviar uma solicitação a todos os departamentos sobre quais taxas eles têm e o que desejam atualizar.
 Assim que tivermos todas essas informações da reunião, você, eu ou algum grupo do comitê poderemos compilar todas essas informações em um documento claro.
 Depois poderemos ter uma reunião onde o analisaremos, obteremos recomendações dos chefes de departamento, faremos as nossas próprias recomendações e depois
 Mudanças propostas ou recomendadas fora deste comitê na reunião ordinária do conselho pleno.
 Então, acho que talvez três ou quatro reuniões em um período de seis a 12 meses, dependendo da rapidez com que os departamentos podem nos responder com informações e de quantas perguntas e recomendações possamos ter.</p>

    <p><a href="https://youtu.be/FrIQvitIEmA&t=1721.323s">[Kit Collins]</a>: Parece ótimo.
 Obrigado.
 Conselheiro Tseng.</p>

    <p><a href="https://youtu.be/FrIQvitIEmA&t=1725.197s">[Justin Tseng]</a>: Obrigado.
 Acho que isso parece bom para mim.
 O que eu sei é que, só de estar na Câmara Municipal, ouvi algumas ideias sendo trocadas sobre esta resolução no sentido de nos dar algumas recomendações para ajustarmos.
 Falou-se que poderia haver certas tarifas onde poderíamos ter que avançar um pouco mais rápido apenas por causa da forma como
 Os cronogramas de aluguel são como cronogramas de aluguel, etc.
 Chame as pessoas e certifique-se de que haja uma campanha educacional antes de aumentarmos algumas das taxas.
 Portanto, pode ser útil que os chefes de departamento nos dêem uma ideia de quão rapidamente, por exemplo, qual é a prioridade de certas mudanças.</p>

    <p><a href="https://youtu.be/FrIQvitIEmA&t=1769.215s">[Zac Bears]</a>: Sim, só para mim, se os departamentos têm planos específicos, isso é ótimo.
 Isso é ainda mais fácil.
 Eu sei que o DPW fez muitas mudanças porque havia muitas taxas que estavam sob o critério do comissário.</p>

    <p><a href="https://youtu.be/FrIQvitIEmA&t=1788.842s">[Kit Collins]</a>: Excelente.
 Obrigado, Presidente Bears, Conselheiro Tseng.
 Parece que será muito fácil dispensá-lo e esperamos que seja significativo para muitos de nossos departamentos municipais.
 Continuando ao longo da linha, próxima portaria de segurança para bicicletas.
 Este é um projeto que eu propus, não o propus formalmente, um projeto que me propus propor.
 O objetivo desta portaria seria alinhar-se com o projeto de ruas completas da cidade e trabalhar com o DPW para ver se há algum padrão que possamos criar legislativamente para garantir que
 Os projetos de infraestruturas de segurança para bicicletas são sempre considerados quando as estradas da cidade já estão a ser renovadas ou quando vemos o que mais podemos fazer nesse sentido para aumentar a segurança de todos os utentes das estradas.</p>

    <p><a href="https://youtu.be/FrIQvitIEmA&t=1839.952s">[Justin Tseng]</a>: Sempre falamos sobre a necessidade de ganhar mais renda e acho que esse é um dos lugares onde isso fica evidente.
 Atualmente, a cidade está com falta de recursos para pintar ciclovias nas estradas, apenas para conseguir a pintura física.
 Em termos de contratação de pessoal para pintar as estradas, os chefes de departamento disseram que é uma prioridade para eles defender o novo orçamento.
 Acho que é algo que deveríamos colocar no radar quando pensamos sobre
 o próximo orçamento.</p>

    <p><a href="https://youtu.be/FrIQvitIEmA&t=1874.143s">[George Scarpelli]</a>: É bom saber.</p>

    <p><a href="https://youtu.be/FrIQvitIEmA&t=1876.547s">[Kit Collins]</a>: Obrigado Conselheiro Tseng.
 Conselheiro Scarpelli.</p>

    <p><a href="https://youtu.be/FrIQvitIEmA&t=1878.348s">[George Scarpelli]</a>: Obrigado, presidente do conselho.
 Então, algo sobre o qual falei, eu sei, tem sido alvo de piadas em todo o estado, mas acho que é algo que, à medida que olhamos para esta questão e como financiá-la, acho que uma das coisas que podemos considerar é trazer uma delegação estadual.
 e trabalhar em um mandato estadual para que os ciclistas registrem suas bicicletas.
 E com essa taxa, apoie quaisquer recomendações e atualizações de segurança.
 Então, para ajudar com quais são nossos objetivos para a segurança do ciclismo.
 E penso que, como sabemos, provavelmente temos o maior
 Se todos tivessem o respeito de um ciclista, acho que o mundo poderia ser muito melhor, mas também temos aqueles ciclistas desonestos que tendem a ultrapassar os limites.
 E, e, e eu acho que é isso que às vezes torna um mundo de ciclismo em um site um pouco difícil para algumas pessoas interagirem porque elas pensam que, você sabe,
 o conteúdo de ciclistas que não seguem as regras ou se um carro estava virando à direita, ouvi isso, essas ciclovias são confusas porque algo tão simples como uma pessoa virando à direita e um ciclista fica atrás do trânsito e bate na lateral do carro e depois danifica o carro e a pessoa vai embora.
 e não ter peça de identificação para boletim de ocorrência ou algo parecido.
 Não é diferente de como as placas dos carros começaram, mas acho que é algo que
 colocar uma taxa nisso e ter um número de identificação pode ser benéfico para o que é o plano mais amplo, e isso é mais segurança, mais ciclovias, e onde está, você sabe, quando começamos a aumentar as taxas na comunidade em que trabalho, a cidade estava, houve um alvoroço sobre o fato de que as taxas eram todas
 Foi que todos eles aumentaram.
 Mas então, quando você percebeu que todas as taxas de trânsito e estacionamento vão diretamente para a programação juvenil e para as escolas, as pessoas não se importaram.
 E, você sabe, para a varredura de rua, a varredura de rua semanal, as pessoas veem as ruas sendo varridas por nós.
 Ok, agora entendemos que se você vai infringir a lei, é isso que acontece.
 Então, quando você olha para a estrutura de taxas identificada e procura algo como registro de bicicleta,
 e acho que colocar esse dinheiro diretamente nas nossas estradas e para fins de segurança é extremamente benéfico.
 Então, meus pensamentos.</p>

    <p><a href="https://youtu.be/FrIQvitIEmA&t=2054.365s">[Kit Collins]</a>: Obrigado, Conselheiro Scarpelli.
 Eu agradeço.
 E acho que também é um lembrete duradouro de como isso é importante para a conversa sobre tabela de taxas em geral.
 É muito importante ser muito transparente com o público, sim, é uma questão de renda, mas a serviço das coisas que todos
 Precisamos e vemos a falta de financiamento e penso que isso torna realmente menos difícil engolir a compreensão de que estas receitas vão para coisas que são cronicamente subfinanciadas e então todos ficaremos felizes em ver um melhor financiamento.
 Bom, falando em transporte, passamos para Gestão da Demanda de Transporte.
 Conselheiro Tseng, gostaria de nos dar uma breve descrição deste projeto?
 Claro.</p>

    <p><a href="https://youtu.be/FrIQvitIEmA&t=2099.313s">[Justin Tseng]</a>: Basicamente, trata-se de criar um programa onde incentivamos os desenvolvedores que vêm a Medford para fornecer algum tipo de alívio no tráfego de transporte.
 A ênfase disto é basicamente tentar fazer com que os incorporadores incentivem os inquilinos que moram lá e as empresas e funcionários que trabalham lá a usarem bicicletas e transporte público sempre que possível.
 Desenvolveríamos uma espécie de sistema de pontos em termos de
 se há estacionamento adicional para bicicletas ou determinados serviços de transporte para as estações da Linha Verde ou Linha Laranja, etc.
 Todas essas são ideias que consideraríamos.
 Basicamente, trabalharíamos com a autoridade de gestão da demanda de tráfego existente na área, da qual já fazemos parte da mística inferior.
 Autoridade de Gestão de Trânsito, e basicamente ver como podemos expandir este programa.
 Existem também alguns desenvolvimentos em Wellington que são mais ou menos assim.
 Tal como acontece com um programa como este, esta é basicamente uma proposta de expansão para diferentes áreas da cidade porque sabemos que o desenvolvimento e o tráfego estão crescendo em toda a cidade e não apenas em Wellington.
 Sei que o vereador Leming tem trabalhado com o PDS neste assunto.
 O PDS nos pediu para falar também com Todd Blake.
 Esta é uma das ideias que o Diretor Hunt disse que seria inteligente vincular ao zoneamento.
 Teríamos também de debater até que ponto alinhamos esse programa com o programa de Everett, com outros programas no estado, ou até que ponto escrevemos para nós próprios em Medford, se queremos exigir que certos desenvolvimentos em determinadas áreas participem nele, etc.
 Mas discussões muito abertas.
 Sei que o vereador Leming também está muito entusiasmado em trabalhar nisso.</p>

    <p><a href="https://youtu.be/FrIQvitIEmA&t=2229.226s">[Kit Collins]</a>: Muito interessante.
 Obrigado.
 A seguir, temos algumas propostas de decretos que acredito estarem vinculados à divulgação e benchmarking de energia.
 Depois também temos a portaria de licença de aluguel.
 Vereador Callahan, isto foi tudo criação sua?</p>

    <p><a href="https://youtu.be/FrIQvitIEmA&t=2249.682s">[Anna Callahan]</a>: Portanto, estes estão definitivamente fora do plano de ação e adaptação climática.
 Na realidade, a divulgação energética e o benchmarking estão de alguma forma ligados.
 Portanto, o que outras cidades fizeram foi começar por fazer com que os edifícios, normalmente edifícios grandes acima de um determinado valor, exigissem divulgação de energia.
 E depois disso, depois de fazer isso há alguns anos, a cidade pode comparar certas metas energéticas e impor multas a edifícios que não cumpram essas metas.
 Definitivamente faz parte da mesma coisa, acho que faria parte da mesma portaria que teria uma coisa por alguns anos e depois avaliaria parte dela para os próximos anos.</p>

    <p><a href="https://youtu.be/FrIQvitIEmA&t=2308.462s">[Kit Collins]</a>: Ótimo, obrigado.
 Isso faz com que esse link faça muito sentido.
 Enquanto estamos neste tópico, deixe-me rolar para baixo.
 Você também pode falar com a licença de aluguel, se desejar.
 Sim, obrigado.
 Só queria salientar que acho que ficaremos bem em breve, não necessariamente agora, especialmente porque o secretário municipal me lembrou que a Comissão de Obras Públicas começará às 19h.
 À medida que essas conversas continuam, à medida que começamos a obter uma sequência em papel para o cronograma de zoneamento, seria ótimo começar a esboçar algumas datas de início e término para essas portarias, porque acho que ainda não as temos.
 Estou muito aberto a ouvir opiniões sobre este assunto a qualquer momento, dentro ou fora da reunião.
 Conselheiro Cheng?</p>

    <p><a href="https://youtu.be/FrIQvitIEmA&t=2360.154s">[Justin Tseng]</a>: Sim, é verdade, aparentemente a pessoa que redigiu o decreto de Boston agora está trabalhando para métricas.
 Nossa planejadora climática, Brenda.
 Brenda Pike.
 Ele é definitivamente alguém com quem devemos conversar quando se trata dessas ideias.
 Ele também disse que aparentemente o estado está fazendo muitas coisas sobre isso e então pode fazer sentido ver como nos coordenaremos com isso.
 Deveríamos também
 Basicamente, os gabinetes do PDS pelo menos disseram-me que poderia ser uma boa utilização do nosso tempo também enviar testemunhos à Câmara dos Deputados sobre estas questões, se possível, e também trabalhar com os municípios vizinhos para garantir que, vocês sabem,
 Ou seja, todos trabalhando juntos e não criando uma situação de fuga de algumas empresas, mas fora isso o escritório apoia muito a ideia.</p>

    <p><a href="https://youtu.be/FrIQvitIEmA&t=2425.852s">[Anna Callahan]</a>: Muito obrigado.
 Você acabou de me lembrar.
 Também conversei com Brenda e Alicia sobre isso e ouvi que o estado poderia estar trabalhando em algo assim.
 A versão estadual só se aplicará a edifícios muito grandes.
 Acho que o nosso primeiro passo é realmente investigar, primeiro, no que o estado está trabalhando e, segundo,
 quão rápido isso poderia ser feito, porque como alguém que realmente sabe muito sobre como funciona a política estadual, sei que pode levar 10 ou 20 anos.
 Portanto, precisamos entender se eles realmente vão realizar algo ou se isso é apenas algo que está sendo trabalhado.
 E depois, número três, se qualquer legislação em que estejam a trabalhar terá algum impacto em Medford, dado o tamanho da maioria dos nossos edifícios.
 E se não, então queremos considerar o que poderíamos fazer, que poderia ser um edifício um pouco menor ou como poderíamos ter um impacto.
 Estou muito entusiasmado com isto porque dois terços das nossas emissões provêm de edifícios.
 E é assim mesmo e quase todos os nossos edifícios são edifícios existentes.
 Há cerca de meio por cento de aumento nos edifícios por ano, talvez, talvez menos.
 Portanto, não podemos afectar estas emissões de carbono através de novos edifícios e novas construções.
 Sim, há novas construções em edifícios antigos, mas se quisermos realmente atingir as nossas emissões de carbono, isto é algo que teremos de considerar.</p>

    <p><a href="https://youtu.be/FrIQvitIEmA&t=2512.391s">[Kit Collins]</a>: Obrigado, vereador Callahan.
 É um projecto entusiasmante e faz sentido que o nosso primeiro passo seja investigar até que ponto a potencial legislação estatal pode ser relevante aqui, ou se não deveríamos preocupar-nos.
 esperando que isso se torne relevante.
 Vamos avançar rapidamente no restante desses projetos.
 Licença de aluguel, gostaria de uma visão geral rápida?</p>

    <p><a href="https://youtu.be/FrIQvitIEmA&t=2537.446s">[Anna Callahan]</a>: Sim, posso falar sobre isso.
 É basicamente algo que nos permitirá alcançar alguns dos nossos objetivos climáticos e alguns dos nossos objetivos de habitação a preços acessíveis.
 Significa simplesmente que se você for um proprietário que aluga unidades, terá que se registrar na cidade.
 Muito simples.
 Conselheiro Tseng?</p>

    <p><a href="https://youtu.be/FrIQvitIEmA&t=2554.996s">[Justin Tseng]</a>: Muito obrigado.
 Esta é outra ideia que entusiasmou muito o PDS.
 Eles sugeriram que realmente avançássemos no cronograma da nossa agenda governamental para, muito em breve, começarmos a conversar sobre isso, pelo menos com o pessoal municipal, porque temos um novo comissário de construção a caminho.
 E esse comissário de construção é treinado em um software chamado CitizenServe, que basicamente executa módulos de treinamento como usaríamos para licenças de aluguel.
 para os proprietários, por isso incluí-lo o mais rapidamente possível na agenda do comissário de construção é o seu conselho.
 Sim, e aí também teríamos que falar com o Conselho de Saúde e com o PDS, mas as pessoas estão muito entusiasmadas com isso.
 Eu sei que algumas pessoas que deixaram recentemente o departamento de saúde estão muito entusiasmadas com isso, mas sim, acho que se pudermos adiantar isso no cronograma, seria ótimo.</p>

    <p><a href="https://youtu.be/FrIQvitIEmA&t=2614.264s">[Zac Bears]</a>: Apenas nessas discussões, você sentiu que deveria ser independente da reforma do zoneamento?
 Conselheiro Tseng?</p>

    <p><a href="https://youtu.be/FrIQvitIEmA&t=2621.29s">[Justin Tseng]</a>: Sinto muito, através de você.</p>

    <p><a href="https://youtu.be/FrIQvitIEmA&t=2622.491s">[Zac Bears]</a>: O pessoal do PDS sentiu que deveria ser independente da reforma do zoneamento?
 Sim, sim.</p>

    <p><a href="https://youtu.be/FrIQvitIEmA&t=2627.456s">[Justin Tseng]</a>: Eu acredito nisso, sim.</p>

    <p><a href="https://youtu.be/FrIQvitIEmA&t=2628.757s">[Zac Bears]</a>: Sim, e fazê-lo mais cedo pode fazer sentido.
 Também poderia ajudar com o bom crédito fiscal do proprietário, porque precisaremos de algum conjunto de informações.
 E se licenciarmos todos,
 Ajuda em muitas coisas.
 Eventualmente, até ajuda com a isenção residencial, se algum dia seguirmos esse caminho.</p>

    <p><a href="https://youtu.be/FrIQvitIEmA&t=2646.898s">[Kit Collins]</a>: Também ajudaria na implementação da Portaria de Notificação de Estabilidade Habitacional.
 Há muitas boas razões para, sim, o que acho que foi um grande desafio divulgá-lo.
 Existem muitos bons motivos para priorizar.
 Obrigado.
 Vamos em frente, só por uma questão de tempo.
 A seguir, Conselheiro Tseng, gostaria de falar sobre regulamentos de pesticidas, detonação e pontuação verde?</p>

    <p><a href="https://youtu.be/FrIQvitIEmA&t=2672.06s">[Justin Tseng]</a>: Sim, posso fazer tudo isso muito rapidamente.
 As regulamentações sobre pesticidas são basicamente justas em termos de regular o que
 O que a cidade e os empresários podem usar em termos de paisagismo, teríamos basicamente que ver o que exatamente podemos fazer localmente e garantir que a cidade esteja pronta para cumprir isso também.
 Mas isso é
 É relativamente simples.
 Relativamente à detonação e remoção de terras, o PDS já investigou esta questão.
 Eles compilaram as seis portarias de todo o estado e selecionaram aquelas que acreditam que podem ser implementadas.
 Eles o enviaram ao fogo para feedback e em breve o enviarão para nós trabalharmos.
 Ah, e para contextualizar sobre detonação e remoção de sujeira, isso é basicamente como projetos como o de Winthrop, onde as pessoas estão removendo grandes pedaços de sujeira, e queremos ter certeza de que podemos pelo menos dizer aos vizinhos quando as coisas vão acontecer, mas também ter um sistema onde haja algum tipo de licença para que possamos
 Regular esse comportamento na pontuação verde.
 Basicamente, as descrições e objetivos falam mais sobre isso.
 Hum, trata-se principalmente de gerenciamento de águas pluviais e de garantir que os desenvolvedores estejam alinhados com as melhores práticas quando se trata de negociações sobre águas pluviais.
 Isso é algo que o Diretor Hunts disse que definitivamente deveria estar no processo de zoneamento e
 Basicamente, nós, como conselho, teríamos que mencionar isso quando falamos sobre zoneamento.
 Sim, são esses três.</p>

    <p><a href="https://youtu.be/FrIQvitIEmA&t=2777.365s">[Kit Collins]</a>: Excelente.
 Obrigado Conselheiro Tseng.
 E então, como eu disse antes, também temos alguns projetos em andamento.
 que estão sob nossa jurisdição para supervisão contínua do compromisso, incluindo o Subcomitê de Licenças, Autorizações e Assinaturas, presidido pelos Conselheiros Scarpelli.
 E acho que teremos uma reunião na próxima semana, na terça-feira.
 Excelente.
 Obrigado.
 E esse será um subcomitê que se reunirá com frequência e conforme necessário para analisar essas solicitações de assinatura.
 Também temos alguns projetos aqui sob supervisão contínua.
 retrofits de eficiência energética para edifícios existentes, prioridade de semáforos.
 Temos alguns minutos se os vereadores quiserem fazer uma breve descrição desses projetos.</p>

    <p><a href="https://youtu.be/FrIQvitIEmA&t=2832.009s">[Anna Callahan]</a>: Certamente esta modernização energética dos edifícios existentes resulta realmente do plano de adaptação à ação climática.
 É suposto ser algo que o departamento de planejamento fará este ano.
 Talvez tenha começado no ano passado.
 Acho que eles realmente vão começar este ano.
 Portanto, acho que queremos apenas permanecer vigilantes e garantir que o esforço avance.</p>

    <p><a href="https://youtu.be/FrIQvitIEmA&t=2855.227s">[Kit Collins]</a>: Ótimo, obrigado.
 Conselheiro Tseng, gostaria de descrever brevemente a prioridade dos semáforos?</p>

    <p><a href="https://youtu.be/FrIQvitIEmA&t=2860.851s">[Justin Tseng]</a>: Sim, a prioridade dos semáforos ocorre basicamente quando os semáforos são modificados para implementar basicamente uma estratégia onde causamos menos atrasos aos veículos de trânsito, como ônibus, para garantir que
 As pessoas podem confiar melhor nos horários dos ônibus e os ônibus podem viajar mais rápido para incentivar as pessoas a usarem o transporte público.
 No fundo, há apetite para isso também na Câmara Municipal, mas a grande questão, como sempre, é a receita, garantir que temos dinheiro para comprar a infraestrutura física que precisamos para modificar os semáforos.</p>

    <p><a href="https://youtu.be/FrIQvitIEmA&t=2903.373s">[Kit Collins]</a>: Obrigado Conselheiro Tsenghia.
 Pelas minhas conversas com o Diretor Blake, entendo que este é um projeto para o qual há muito apetite na cidade, e que simplesmente estamos perdendo alguns desses milhões de dólares cruciais para fazer exatamente o que queremos, o que sabemos que os eleitores adorariam.
 Mas tenho certeza de que há maneiras de colaborarmos para avançar neste semestre nesse sentido.
 Então, obrigado por apresentá-lo.
 Presidente Ursos?</p>

    <p><a href="https://youtu.be/FrIQvitIEmA&t=2926.581s">[Zac Bears]</a>: Muito obrigado, Senhora Presidente, se puder comentar os dois documentos apresentados em comissão.
 Então, o primeiro, acho que tivemos vários problemas no meu primeiro mandato.
 Em torno de questões de saúde e segurança para os inquilinos, algumas relacionadas ao código, outras não.
 Sindicatos de inquilinos e gestores de propriedades e condições que foram apresentadas à Câmara Municipal e fotografias que simplesmente não eram aceitáveis.
 E acho que parte do que ouvimos sobre licenças de aluguel, trabalhadores de saneamento e inspetores de construção querem um pouco mais.
 dentes nesse processo.
 Acho que o documento e o comitê poderiam se alinhar muito bem com a licença de aluguel.</p>

    <p><a href="https://youtu.be/FrIQvitIEmA&t=2964.962s">[Kit Collins]</a>: Que função é essa, desculpe?</p>

    <p><a href="https://youtu.be/FrIQvitIEmA&t=2965.783s">[Zac Bears]</a>: Atualização 21-070 sobre reclamações e processo de inspeção para relatar questões de saúde e segurança para inquilinos.
 Ótimo, obrigado.
 E então 21-543, tem algo que não está aqui e não sei se queremos seguir esse caminho.
 Talvez sim, talvez não.
 Estou mais inclinado nessa direção.
 Vereador Scarpelli vai relembrar evento ao ar livre
 comissão de toda a reunião que tivemos no sábado antes das eleições de 2021.
 Tivemos algumas reuniões na Irving Street e na Brooks.
 Também tivemos uma reunião presencial em Cotting West North e Auburn.
 Estava bastante ocupado.
 Tinham 25, 30 pessoas naquele cruzamento onde tem uma rua de mão única e duas ruas de mão única e depois uma rua de mão dupla que é assim.
 Whole Foods, Walkling Court, Mystic River, é uma área de alto tráfego, mas não apenas de carros, mas de pedestres, caminhantes e ciclistas.
 É uma área muito tranquila.
 É essencialmente um destino de mercearia ambulante para um bairro inteiro.
 Todd Blake apareceu, ele apresentou toda uma série fantástica de melhorias de curto prazo que poderiam ser colocadas no local e que não exigiam esse monitoramento intensivo, etc., etc., eles teriam impedido os carros de passar por uma rua, Cotting Street em uma direção, de forma muito mais eficaz.
 Tudo isso teria ocorrido ao custo, acredito, de mudar, e nem mesmo eliminar, de mudar uma vaga de estacionamento.
 Sinceramente, isso nem era comum, eu acho, o Sr. Blake saiu algumas vezes, ele não costuma estar ocupado.
 Todo aquele trabalho do diretor, desse conselho, dos 30 vizinhos que apareceram e disseram, ei, que ótima ideia, e tudo isso foi para a comissão de trânsito.
 E aí a comissão de trânsito, nenhuma das pessoas que vieram à nossa reunião apareceu na comissão de trânsito.
 Uma pessoa que teria sido afetada pela mudança da vaga apareceu na comissão de trânsito e tudo ficou em cima da mesa e não foi tocado há dois anos.
 Então eu tenho um pouco,
 Vou ser honesto e parar de trabalhar neste caso porque acho que há muitas pessoas naquele bairro que se sentiriam muito melhor com um padrão de trânsito um pouco mais apertado, calçadas um pouco mais curtas, correções de pintura que tornariam todo aquele cruzamento melhor.
 Portanto, espero que a comissão de trânsito reconsidere, mas penso que isso levanta uma questão maior que poderíamos querer considerar nesta comissão.
 Temos uma agenda enorme.
 Pode não valer a pena acrescentar neste período, mas talvez valha, e este conselho tem autoridade para o fazer.
 essencialmente dissolvendo a comissão de trânsito e estabelecendo uma nova comissão de trânsito por decreto.
 De acordo com a Lei Geral de Massachusetts, a comissão de trânsito foi aprovada.
 A atual comissão de trânsito existe como ato especial do legislativo desde 1958.
 A votação de dois terços deste conselho pode dissolvê-lo e estabelecer uma comissão de trânsito com composição diferente.
 Falei com muitos membros da direita agora.
 A comissão de trânsito inclui o chefe de polícia.
 Você não pode designar outra pessoa.
 O diretor de planejamento que não pode nomear outra pessoa, o diretor de obras públicas que não pode nomear outra pessoa e depois duas nomeações de residentes que não são confirmadas por este conselho.
 É uma comissão de trânsito muito estranha.
 Se olharmos para as comissões de trânsito construídas de forma semelhante em toda a região, tenho a certeza de que não é
 Eu acho que seria.
 É particularmente desejável que os membros da comissão de trânsito, que são executivos de alto nível dos principais departamentos da cidade, também desempenhem esse papel.
 Hum, ou pelo menos servir nele o tempo todo, não importa o que aconteça, sem realmente a capacidade de
 E talvez sigamos esse caminho em alguns meses, depois de termos mais conversas sobre como seria uma comissão de trânsito diferente em Somerville.
 Há um membro do conselho, o chefe do comitê de trânsito e estacionamento faz parte da comissão de trânsito.
 Portanto, temos uma linha democrática direta.
 em torno do trânsito e do estacionamento, que actualmente não existe, sem que seja toda a Câmara Municipal e depois o trânsito e o estacionamento se tornem decisões políticas e não decisões de especialistas.
 Mas, de qualquer forma, quero apenas expor isso como um exemplo de algo em que muitas pessoas trabalharam arduamente e que a maioria das pessoas na vizinhança apoiava pelo menos uma versão.
 Não deu em nada devido à estrutura atual da Comissão de Trânsito e à forma como ela recebe a opinião do público.
 Hum, está funcionando.
 Portanto, tenho esperança de que talvez consideremos algo assim, especialmente tendo em conta que a maioria das pessoas e partes interessadas envolvidas, penso eu, gostariam de ver algum tipo de reforma e ter uma comissão de trânsito que não fosse escrita pelos legisladores na legislatura estadual em 1958.
 Então, apenas meu último plug do dia.</p>

    <p><a href="https://youtu.be/FrIQvitIEmA&t=3259.019s">[Kit Collins]</a>: Obrigado, presidente, eu acho, e aprecio o enquadramento desses comentários no contexto de que temos mais do que suficiente nesta agenda governamental atual para trabalhar neste comitê neste mandato ao mesmo tempo.
 Eu acho que, dada a perspectiva, você acabou de compartilhar outras anedotas do comitê.
 estrutura atual da comissão de trânsito com membros obrigatórios versus modelo mais representativo.
 Parece-me algo que certamente vale a pena discutir outros modelos que possam fazer mais sentido para a nossa comunidade, independentemente de este comitê decidir implementá-lo neste mandato.
 Então, com isso fizemos nosso resumo rápido de tudo que com certeza iremos concluir integralmente neste trimestre.
 Obrigado aos meus colegas vereadores por isso.
 Para quaisquer comentários finais dos meus colegas membros do conselho, gostaria simplesmente de convidar a todos, como disse, enquanto estávamos encerrando nossa breve conversa sobre zoneamento, se fossem membros do conselho, enquanto nos preparamos para nossa digestão sequencial do
 questão de zoneamento se os conselheiros estiverem tão motivados a me apresentar as principais prioridades para nossa discussão que possamos então agrupá-las em categorias com a equipe de consultores e planejamento ou versões mais essenciais dessas listas.
 Sinta-se à vontade para enviá-los para mim como presidente com antecedência, para que possamos guardá-los para reuniões apropriadas quando esses tópicos surgirem.
 eu também perguntaria
 Vereadores, se houver algum projeto que esteja nesta comissão, uma vez proposto, se ainda não tiver data prevista para início e término, por favor, envie-me.
 Isso será importante à medida que fizermos a atualização mensal da agenda do governo.
 Algum comentário final?</p>

    <p><a href="https://youtu.be/FrIQvitIEmA&t=3372.866s">[Zac Bears]</a>: Proponho também que o TDM, a gestão da procura de transporte e a pontuação verde sejam transferidos para a categoria
 projeto de lei de reforma do zoneamento, e podemos fazê-lo agora e não ter que nos preocupar em fazê-lo novamente, mas vamos deixar claro que essas são duas questões que queremos na agenda do zoneamento.
 Gestão da demanda de transporte e pontuação verde.</p>

    <p><a href="https://youtu.be/FrIQvitIEmA&t=3400.486s">[Kit Collins]</a>: Havia outro artigo relacionado à energia que deveria ser publicado?</p>

    <p><a href="https://youtu.be/FrIQvitIEmA&t=3404.729s">[Zac Bears]</a>: Você disse que deveria haver benchmarking ou divulgação de energia?
 Não sei se foram conversas com o PDS.
 Esses são apenas alguns.</p>

    <p><a href="https://youtu.be/FrIQvitIEmA&t=3412.227s">[Anna Callahan]</a>: Acho que há outras coisas a fazer com isso antes de considerar qualquer zoneamento.
 Temos que olhar para a legislação estadual e tudo mais.</p>

    <p><a href="https://youtu.be/FrIQvitIEmA&t=3421.25s">[Kit Collins]</a>: Excelente.
 Portanto, essa é uma moção do Presidente Bears para incluir o gerenciamento da demanda de transporte e a pontuação verde no documento de zoneamento.
 Eu tenho um segundo?
 Vereador Callahan?
 Em relação à moção, todos são a favor?</p>

    <p><a href="https://youtu.be/FrIQvitIEmA&t=3436.313s">[Paul Ruseau]</a>: Chance.</p>

    <p><a href="https://youtu.be/FrIQvitIEmA&t=3437.193s">[Kit Collins]</a>: Todos contra?
 O movimento passa.
 Algum comentário final dos vereadores?
 Vereador Callahan?
 Proponho encerrar a sessão.
 Moção de encerramento feita pelo vereador Callahan, apoiada pelo presidente Bears.
 Todos a favor?
 Sim.
 Todos contra?
 A sessão está encerrada.
 Obrigado.</p>

  <br><br><a href="../index.html">Voltar para todas as transcrições</a><br><br>
  </body>
</html>
