<!DOCTYPE html>
<html lang="pt">
  <head>
    <meta charset="UTF-8">
    <meta name="viewport" content="width=device-width, initial-scale=1.0">
    <meta http-equiv="X-UA-Compatible" content="ie=edge">
    <meta name="description" content="Transcrição gerada por IA do Comitê de Administração e Finanças da Câmara Municipal 27/02/24, um vídeo relevante para a política local de Medford Massachusetts.">
    <title>Transcrição para Comitê de Administração e Finanças da Câmara Municipal 27/02/24 (OJMu6n5r-FE)</title>
    <link rel="canonical" href="https://medford-transcripts.github.io/2024-06-01_OJMu6n5r-FE\2024-06-01_OJMu6n5r-FE.pt.html" />
  </head>
  <body>
  <h1>Transcrição gerada por IA do Comitê de Administração e Finanças da Câmara Municipal 27/02/24</h1>
<a href="2024-06-01_OJMu6n5r-FE.html">English</a> | <a href="2024-06-01_OJMu6n5r-FE.es.html">español</a> | <a href="2024-06-01_OJMu6n5r-FE.pt.html">português</a> | <a href="2024-06-01_OJMu6n5r-FE.zh-cn.html">中国人</a> | <a href="2024-06-01_OJMu6n5r-FE.ht.html">kreyol ayisyen</a> | <a href="2024-06-01_OJMu6n5r-FE.vi.html">tiếng việt</a> | <a href="2024-06-01_OJMu6n5r-FE.km.html">ខ្មែរ</a> | <a href="2024-06-01_OJMu6n5r-FE.ru.html">русский</a> | <a href="2024-06-01_OJMu6n5r-FE.ar.html">عربي</a> | <a href="2024-06-01_OJMu6n5r-FE.ko.html">한국인</a><br><br>
    <a href="../index.html">Voltar para todas as transcrições</a><br><br>
    <p><a href="https://youtu.be/OJMu6n5r-FE&t=0.149s">[SPEAKER_01]</a>: Reunião do Comitê de Finanças, 27 de fevereiro de 2024.
 Sr. Escriturário, por favor faça a chamada.</p>

    <p><a href="https://youtu.be/OJMu6n5r-FE&t=6.713s">[SPEAKER_00]</a>: Vice-presidente Collins.
 Presente.
 Conselheiro Lázaro.
 Presente.
 Conselheiro Levin.</p>

    <p><a href="https://youtu.be/OJMu6n5r-FE&t=11.935s">[SPEAKER_02]</a>: Presente.
 Vereador Sands.
 Presente.
 Presidente Ursos.</p>

    <p><a href="https://youtu.be/OJMu6n5r-FE&t=15.597s">[SPEAKER_01]</a>: Presente.
 Cinco presentes, nenhum ausente.
 A reunião é convocada.
 Haverá uma reunião do Comitê de Administração e Finanças do Conselho Municipal de Medford em 27 de fevereiro de 2024 às 18h.
 na Câmara do Conselho Municipal na Prefeitura de Medford, 85 George P. Hassett Drive, Medford, Massachusetts, e via Zoom.
 Os itens de ação e discussão para a reunião desta noite são, há apenas um, documento 22-494, Resolução para elaborar um decreto orçamentário para a cidade de Medford, inicialmente proposto em setembro de 2022.
 Houve cinco reuniões do comitê em 2023, em fevereiro, março, outubro, novembro e dezembro.
 E agora estamos nos reunindo sobre isso mais uma vez.
 Acho que resolvemos praticamente todos os detalhes.
 Vou rapidamente apenas compartilhar minha tela.
 Dê-me um momento.</p>

    <p><a href="https://youtu.be/OJMu6n5r-FE&t=81.977s">[SPEAKER_02]</a>: Caso contrário, compartilharei minha tela.</p>

    <p><a href="https://youtu.be/OJMu6n5r-FE&t=89.983s">[SPEAKER_01]</a>: Tudo bem, então este é o nosso item da agenda, e você pode ver se as pessoas acessam MedfordMA.CivicClerk.com, você pode encontrar todas as informações da nossa reunião aqui, nosso item de ação e discussão para esta noite, todos os relatórios do comitê, uma variedade de documentos anexados.
 Estaremos olhando para a versão mais recente, que irei apenas examinar.
 que enviamos para a administração.
 A administração enviou de volta uma resposta.
 Mas, em geral, isto está a aumentar o nosso financiamento do Capítulo 3.
 Não está mudando nada.
 Estamos adicionando um propósito e uma intenção ao artigo, mas não alterando nenhuma das disposições existentes.
 Acrescenta um novo Artigo 5, processo orçamental anual, e um novo Artigo 6, avaliações das necessidades orçamentais.
 Você pode ver todas as mudanças de idioma monitoradas aqui, mas essencialmente isso criaria relatórios financeiros trimestrais e reuniões onde o conselho municipal se reuniria com o diretor financeiro 60 dias após o final de cada trimestre.
 O que seria discutido seria a garantia de contas a pagar do trimestre anterior por mês para cada mês, o orçamento acumulado do ano até o relatório de valores reais auditados, quando disponíveis, quaisquer atualizações sobre certificações estaduais e previsões de receitas.
 E realizaríamos um comitê ou subcomitê para revisar os relatórios financeiros do 2º e 3º trimestre no máximo 60 dias após o final do trimestre, coordenando a data e hora da reunião com o diretor financeiro para participar.
 Então entramos no processo orçamentário.
 Essencialmente, delineámos isto numa resolução na semana passada para este processo, mas começaríamos com recomendações orçamentais do conselho municipal, com os membros do conselho municipal a submeterem recomendações individuais para consideração por todo o conselho até 1 de Março.
 Então, pessoal, recebam suas recomendações até sexta-feira.
 O que deveríamos discutir numa resolução, então consideraríamos essas recomendações como um conselho e as submeteríamos ao prefeito até 22 de março.
 Deixe-me voltar aqui.
 Começaríamos, depois disso, algumas reuniões preliminares de orçamento entre 15 de abril e 15 de maio com o prefeito designado, o diretor financeiro designado e os chefes de departamento relevantes.
 O prefeito também está fornecendo uma alocação orçamentária estimada para as Escolas Públicas de Medford até 1º de março.
 E estamos trabalhando com a administração para agendar essas reuniões.
 O diretor financeiro do prefeito fornecerá um cronograma que contenha a ordem em que serão discutidos com base na disponibilidade de pessoal e nas prioridades administrativas.
 Essas reuniões também teriam informações para essas reuniões, incluindo o orçamento operacional anual para o ano anterior, os pedidos de orçamento dos chefes de departamento para o ano seguinte e, em seguida, uma lista de quaisquer novos programas ou serviços de pessoal solicitados para o ano seguinte.
 depois disso, essas reuniões, então teríamos as recomendações do conselho, reuniões preliminares de orçamento com chefes de departamento e o prefeito e o diretor financeiro, e então o prefeito apresentaria uma proposta de orçamento abrangente até 31 de maio de cada ano.
 E depois disso, poderíamos solicitar, o conselho pode solicitar reuniões orçamentárias adicionais para revisar orçamentos departamentais propostos específicos.
 O prefeito, o orçamento, o diretor financeiro e pessoas designadas também podem solicitar reuniões adicionais.
 E a proposta abrangente conteria o montante total esperado das receitas gerais do fundo, incluindo as receitas esperadas do imposto sobre a propriedade, os auxílios estatais esperados, as receitas locais esperadas, bem como o orçamento operacional anual proposto para cada departamento.
 E então, como discutimos anteriormente, incluindo apenas linhas superiores simples de
 É quanto do orçamento está pagando por coisas que já fizemos no ano anterior.
 Ou, por exemplo, quanto de aumento está vindo apenas para pagar o crescimento dos custos fixos, como contratos sindicais, ou o aumento do contrato de lixo, etc.
 E então quanto de qualquer mudança está pagando novos programas ou novas despesas, e isso pode deixar as pessoas verem.
 muito simplesmente que na maioria das vezes, mesmo quando os orçamentos aumentam em termos nominais em dólares, na verdade estamos apenas pagando por algo que já estávamos pagando no passado, porque o custo disso tem aumentado ano após ano.
 E depois houve outros 2 itens, que eu sei que são do comitê anterior, aquele comitê de portarias e regras.
 Tem sido bastante insistente, e a administração tem insistido que não é realmente uma questão de capacidade poder fazer isso, mas há 2 itens: o primeiro é a seção 3105.
 Que está a rever o progresso para incluir fundos adicionais e a proposta orçamental abrangente.
 Então, gostaríamos de ver se é possível, e conseguimos que as pessoas pudessem ler os relatórios do comitê.
 Não acho que tenhamos que incomodar todo mundo com isso.
 Ter a discussão pela 3ª, 4ª, 5ª ou 6ª vez necessariamente esta noite, uma vez que já foi feito, e já está escrito para registro, mas o subcomitê anteriormente, e veremos se ainda é onde o comitê está realmente gostaria de ver mais gastos e receitas totais da cidade incluídos no processo orçamentário, incluindo nosso fundo empresarial.
 uh, plano de melhoria de capital, fundos rotativos, fundos de subsídios.
 Hum, e então, em vez de incluir o entendimento de que a capacidade não existe no escritório de finanças, há uma seção aqui que diria que a solicitação feita anualmente até 15 de outubro, o diretor financeiro do prefeito ou pessoa designada, apresente um relatório para o conselho.
 em relação ao progresso no sentido de incluir esses itens em futuras propostas orçamentárias abrangentes e, em seguida, isso seria seguido por uma reunião entre uma reunião do conselho com o diretor financeiro do prefeito ou pessoa designada para apresentar esse relatório e responder a perguntas e também considerar atualizações a esta portaria se houver são novos procedimentos a serem incluídos.
 E tem também um item parecido, sabe, inicialmente essa proposta tinha começado não só com o escopo de ter um cronograma orçamentário estabelecido por portaria, mas também com essa ideia de avaliação de necessidades orçamentárias.
 Então, realmente tentando determinar quais são nossas necessidades operacionais e de despesas de capital de médio e longo prazo para que possamos entender
 quando gastamos dinheiro em um plano de capital ou quando dizemos, você sabe, tentando entender o que seria necessário para fornecer um nível adicional de serviço ou um nível de serviço superior para um departamento.
 Quanto isso vai custar?
 E, você sabe, através de nossas discussões, fica claro que os recursos e os níveis de pessoal no departamento financeiro precisariam ser aumentados para atingir esse objetivo.
 E também que, em alguns aspectos, estaríamos abrindo novos caminhos
 Isto é, você sabe, algumas comunidades, a maioria das comunidades, não tem necessariamente os recursos para elaborar relatórios desta natureza também.
 Assim, de forma semelhante, o último rascunho do nosso
 A reunião de dezembro de 2023 também inclui que anualmente, nas mesmas datas e horários, o diretor financeiro designado pelo prefeito pode apresentar um relatório sobre o progresso na criação desses documentos.
 E então teríamos uma reunião para discutir esses relatórios, se necessário.
 E a administração também compartilhou uma resposta.
 e geralmente acreditamos que estamos muito perto de concordar com o projecto actual.
 A principal preocupação são essas duas seções relativas aos relatórios anuais.
 Conforme declarado em reuniões anteriores, não estamos preparados para assumir esta responsabilidade no momento e recomendamos que o comitê adie a discussão sobre esses itens até depois de pelo menos um ano, para que possamos avaliar como as coisas estão indo.
 As restrições de recursos serão testadas e não haverá capacidade para essas seções.
 é, você sabe, não está lá.
 E, para esclarecer esse ponto, o processo de planejamento de melhoria de capital leva mais de um ano para ser concluído.
 E esse é apenas mais um item para adicionar lá.
 Esperamos que o comitê seja receptivo a essas exclusões.
 Estamos todos tentando trabalhar juntos para melhorar nosso processo.
 O prefeito e eu não queremos levar nossos departamentos ao fracasso, dado o nosso papel na organização.
 Acreditamos que temos a melhor compreensão das suas restrições de recursos.
 Então foi aí que as coisas ficaram.
 Enviei outra mensagem dizendo, pelo menos no meu entendimento da comissão anterior, que se o relatório disser simplesmente que ainda não conseguimos fazê-lo, então isso seria algo que
 você sabe, tivemos muitas discussões sobre isso.
 Acho que entendemos a posição da administração de que os recursos, que isto é um recurso, este é um ato intensivo em recursos e os recursos não existem.
 Então isso foi justo, mas essa foi apenas a minha opinião pessoal como Conselheiro.
 Então, mas eu simplesmente não queria divulgar isso.
 E isso é um resumo, acho que em alguns minutos de tudo o que aconteceu até agora, irei aos membros do conselho, mas como li algumas respostas da administração, eu quero,
 deixo você intervir se eu descaracterizei alguma coisa antes de passarmos à discussão pelo conselho.
 Portanto, reconheça o Chefe de Gabinete ou o Diretor Financeiro neste momento.</p>

    <p><a href="https://youtu.be/OJMu6n5r-FE&t=654.32s">[SPEAKER_05]</a>: Fico feliz em encaminhar ao Diretor Financeiro se você quiser começar.
 Não tenho nada específico da minha parte neste momento.</p>

    <p><a href="https://youtu.be/OJMu6n5r-FE&t=664.946s">[SPEAKER_01]</a>: Obrigado.</p>

    <p><a href="https://youtu.be/OJMu6n5r-FE&t=666.527s">[SPEAKER_02]</a>: Empurrar.
 OK.
 Bem, nem eu. Acho que você resumiu adequadamente o que está acontecendo em nossa posição geral sobre isso.
 É que gostaríamos de fazer a bola rolar, mas não sabemos como isso vai realmente acontecer.
 Então, antes de pensarmos,
 ansioso para dizer, você sabe, essas são coisas óbvias que queremos incluir lá.
 Então a questão realmente é quando vamos para um relatório de 15 de outubro ao conselho, pode ser simplesmente, ok, conseguimos fazer X, Y e Z, mas ainda não estamos lá para fazer, você sabe, seguir em frente para a próxima etapa disso.
 Essa seria a nossa preocupação: quão rígida o conselho deseja que essa documentação seja.
 Porque, obviamente, uma vez que algo é gravado em pedra, é gravado em pedra em uma ordenança.
 E temos que cumprir.
 Então, se o conselho está pensando que isto é simplesmente uma atualização sobre o progresso em direção a esses objetivos, então sim, isso é
 Isso é compreensível e factível.
 Queremos que tudo o que votamos, que você vota e o conselho vota, seja algo que todos considerem alcançável.
 Então essa é a minha principal preocupação, dadas as pessoas que tenho para fazer tudo.
 Então é onde estou.</p>

    <p><a href="https://youtu.be/OJMu6n5r-FE&t=771.394s">[SPEAKER_01]</a>: Obrigado, Diretor Dickinson.
 Tudo bem.
 Discussão pelo conselho.
 Eu vi o Conselheiro Lazzaro.</p>

    <p><a href="https://youtu.be/OJMu6n5r-FE&t=778.909s">[SPEAKER_03]</a>: Obrigado.
 Obrigado por esse resumo.
 Foi realmente útil ouvir tudo exposto dessa maneira.
 Eu era apenas uma pergunta para a cadeira.
 Dada a comunicação do chefe de gabinete, parece que por causa do processo de planeamento de melhoria de capital para este ano, parece que talvez
 isso é um atraso de um ano naquela parte, isso seria algo que poderíamos entender que talvez fosse algo que poderíamos reservar para o primeiro ano, e então poderíamos aprovar tudo daqui para frente?
 Ou anualmente, poderíamos dizer, ah, há uma parte que precisamos adiar, e apenas entender que podem surgir várias coisas, mas nem tudo precisa ser
 Não há penalidade se algo acontecer e não podemos necessariamente ver tudo tão claro quanto o dia.
 Não é como se estivéssemos cobrando impostos e você fosse auditado e tivesse que pagar uma taxa.
 Acho que entender que estamos todos trabalhando juntos na tentativa de obter o processo mais transparente possível e compartilhar todas essas informações com o povo de Medford para que não haja, não é uma surpresa quando temos o orçamento
 temporada está chegando, sendo esse o objetivo de todos, então eu não veria nenhum problema em entender que algo, especialmente nos primeiros anos, pode demorar um pouco mais ou pode ter alguns obstáculos no caminho.
 Eu não imaginaria que isso seria um problema da minha parte.</p>

    <p><a href="https://youtu.be/OJMu6n5r-FE&t=880.416s">[SPEAKER_01]</a>: Obrigado Conselheiro Zaria e ao ponto do Diretor Dickinson, neste momento eliminamos qualquer coisa além de apenas dizer que gostaríamos de ver isso, deixe-nos saber a cada outono como estamos indo bem ou até onde chegamos. não chegamos longe dependendo de onde estamos.
 Vice-presidente do Conselho Collins.</p>

    <p><a href="https://youtu.be/OJMu6n5r-FE&t=898.814s">[SPEAKER_04]</a>: Obrigado, Presidente Bears.
 Obrigado como sempre por estar aqui e colaborar conosco nisso.
 O mesmo para o Chefe de Gabinete.
 Apenas para repetir o que os meus colegas acabaram de partilhar, penso que o
 Você sabe, eu certamente compartilho da preocupação.
 É muito importante não legislar sobre algo que não sabemos que está dentro da nossa capacidade ou além da nossa capacidade.
 E eu definitivamente aprecio o foco nisso, pois ainda estamos elaborando isso em forma de rascunho.
 E eu concordo plenamente comigo que a intenção da linguagem que está atualmente nessa seção do decreto é apenas criar algum tipo de carimbo de data e hora para um check-in.
 Conheço o termo relatório geralmente conotado como um documento muito estruturado, muito detalhado, como se devesse ter o tipo de documento X, Y e Z.
 Para mim, a intenção é apenas garantir que uma vez por ano tenhamos algum tipo de registro de onde estávamos no ano passado, de onde estamos este ano em termos de
 estamos nos aproximando disso?
 Que novas ferramentas desenvolvemos?
 Qual é a nossa percepção agora do que talvez seja necessário para nos aproximarmos desse objetivo?
 E não algum tipo de mandato, não algum tipo de, você sabe, se não tiver essa seção, então é inválido ou algo parecido.
 Bem, você sabe, a frase que eu usaria, eu não colocaria isso nas ordenanças, eu ficaria bastante confortável com isso sendo o mais formal ou informal possível.
 capacidade permite que isso aconteça enquanto tentamos lançar este processo anual.
 O que é importante para mim é saber que teremos algum tipo de documento e algum tipo de check-in no outono todos os anos que nos permitirá traçar nosso progresso em direção a melhores informações e à sofisticação que sei que a administração tem. já estamos trabalhando e que estamos ansiosos para apoiar.</p>

    <p><a href="https://youtu.be/OJMu6n5r-FE&t=1012.78s">[SPEAKER_00]</a>: Obrigado, vice-presidente Collins.
 Conselheiro Zang.
 Hum, acho que meus colegas conselheiros apontam, hum, acho que isso pretende ser muito mais, eu acho, mais informativo e menos assustador do que parece.
 Hum, o.
 Eu, eu acredito que o conselho já está.
 Dando um passo atrás quando se trata do que exatamente este relatório implica e dos detalhes que isso implica.
 Acho que nos tornamos nos últimos meses, com a mente muito mais aberta quanto à definição ampla de um relatório e aos tipos de informação que estamos vendo.
 E como disse o Presidente Bears, o.
 pelo menos a comissão.
 Como vereador desta comissão, também aceitaria o relatório apenas dizendo que a cidade não tem recursos para fazer isso neste momento.
 Esta não é uma opção viável.
 Gostaria de saber se existe uma forma de reduzir talvez qualquer hesitação ou receio que a administração possa ter e ainda assim precisar de um compromisso sobre este tema.
 Na linha do que disse o vereador Ilazaro sobre encontrar datas de vigência que funcionem para a seção que funcionem para a administração da seção, talvez atrasando um ano ou colocando em palavras.
 Em vez de fazer apenas um relatório ao conselho sobre o progresso e os recursos necessários para fazer X, Y e Z, faça um relatório ao conselho sobre o progresso, os recursos necessários e a viabilidade de inclusão.
 x, y, z. E eu acho que isso seria talvez um pouco mais amplo e ainda assim chegaria ao mesmo espírito que o conselho está procurando.
 E eu sei, como Diretor Dickinson, você disse, não sabe com qual conselho trabalharemos em cinco ou dez anos.
 Talvez esse ajuste na redação dê a vocês mais liberdade em termos do que podem fazer legalmente com uma portaria como essa no futuro.</p>

    <p><a href="https://youtu.be/OJMu6n5r-FE&t=1145.057s">[SPEAKER_01]</a>: Algum comentário adicional dos membros do Conselho?
 Alguma discussão do Chefe de Gabinete ou do Diretor Financeiro?
 Senhora Chefe de Gabinete?</p>

    <p><a href="https://youtu.be/OJMu6n5r-FE&t=1160.762s">[SPEAKER_05]</a>: Obrigado e boa noite.
 Acho que não disse boa noite quando cumprimentei pela primeira vez o conselho, ou o comitê.
 Então eu acho que a maioria das coisas foram declaradas.
 Você sabe, agradeço a colaboração deste comitê, do subcomitê anterior, do conselho em geral neste assunto.
 Você sabe, eu sinto que estou,
 provavelmente deveria reiterar algumas das preocupações que expressei.
 Eles já foram declarados, então não vou perder muito tempo.
 Continuo preocupado, e isso foi afirmado por Bob, e então...
 Reconhecido pelo Conselheiro Tseng e agradeço isso.
 Só quero ter certeza de que este comitê entende isso.
 Algumas das preocupações que expressei e que expressamos coletivamente nessas reuniões vêm do desejo de ter certeza de que não o faremos.
 colocando futuros conselhos e futuras administrações em conflito entre si.
 Você sabe, reconhecemos que este conselho ou este comitê pode concordar, e presumivelmente o conselho, esperamos, esperamos que concorde com um relatório muito simples.
 Mas penso que este comité reconheceu que temos restrições de recursos que talvez sejam ainda mais desafiantes do que outras comunidades.
 essencialmente discutindo a codificação de uma portaria que criaria, você sabe, eu percebo que não aconteceria nada disso se algo não acontecesse.
 E eu aprecio muito esse sentimento.
 Eu ressalto, porém, que isso se torna lei.
 E uma vez que algo se torna lei, somos legalmente obrigados a segui-lo.
 E faremos tudo o que estiver ao nosso alcance para segui-lo.
 Então, você sabe, nunca tentaríamos infringir a lei, voluntária ou conscientemente.
 E é isso que se torna.
 Torna-se lei.
 Não estamos falando de algo opcional.
 Estamos falando de algo que devemos respeitar.
 Vamos respeitar.
 Pode não haver necessariamente penalidades, mas isso não muda a forma como a nossa administração opera quando se trata desse tipo de coisas.
 Então com isso vem alguma incerteza, certo?
 Apresentaremos, esperançosamente, uma boa oportunidade para estabelecermos coletivamente um entendimento sobre como o orçamento precisa ser definido e em quais prazos.
 Você sabe, e à medida que estabelecemos outros critérios, por exemplo, você sabe, um aspecto deste orçamento
 portaria, esta lei, será que a cidade deverá
 garantir que a Câmara Municipal receba o mandado de contas a pagar, não me lembro se é, acho que trimestralmente.
 Temos tentado acompanhar isso mensalmente recentemente, mas estou atrasado alguns meses agora, e isso é por minha conta.
 Assim que esta portaria entrar em vigor, não posso ficar para trás.
 Então eu tenho que largar outra coisa.
 e devo seguir isso.
 Qualquer outra coisa que não seja exigida por lei tem que ser deixada de lado, e eu tenho que seguir isso.
 Agora, no momento, muitos de vocês, todos vocês, tenho certeza, sabem que atualmente estou apoiando o gabinete eleitoral, então há muitas leis que precisam ser seguidas lá também.
 Você sabe, eu não sei o que acontece em um cenário onde temos, você sabe, muitas leis diferentes que temos que seguir, todas ao mesmo tempo.
 Talvez tenhamos que descobrir como apoiar
 o processo para garantir que algum outro departamento ou algum outro funcionário do gabinete do prefeito, por exemplo, abandone algo em que estão trabalhando para apoiar isso.
 Então, novamente, apenas.
 Não estou aqui necessariamente para apresentar um argumento muito grande, mas apenas para alertar todos, garantir que todos entendam que, você sabe, o que estamos falando é querer muito garantir que não apenas as promessas que cumprimos sejam cumpridas, porque isso é obviamente algo que nos esforçamos para fazer, e ao concordar com uma portaria como esta,
 Você sabe, estamos essencialmente assumindo um compromisso, mas também é lei.
 Esses são meus comentários, e agradeço o tempo e a energia de todos que investiram nisso.
 Obrigado.</p>

    <p><a href="https://youtu.be/OJMu6n5r-FE&t=1443.425s">[SPEAKER_01]</a>: Obrigado, senhora chefe de gabinete.
 Algum comentário ou discussão adicional?
 Não vendo nada, há algum membro do público que gostaria de falar?
 no Zoom, pois não vemos ninguém aqui na câmara conosco.
 Você pode levantar a mão no Zoom.
 Não vejo nada, Vice-Presidente Collins.
 Obrigado, presidente Barras.</p>

    <p><a href="https://youtu.be/OJMu6n5r-FE&t=1478.796s">[SPEAKER_04]</a>: Eu estava apenas organizando meus pensamentos.
 Eu certamente aprecio
 Você sabe tudo o que o chefe de gabinete compartilhou nesta reunião e em outras e outras.
 Acho que o ponto foi muito bem entendido e eu definitivamente aprecio o espírito de, você sabe, apenas ser transparente
 Você sabe, eu sei que essas são coisas que todos nós queremos fazer, e eu realmente aprecio a clareza ao redor, você sabe, eu sei experimentalmente o que você quer fazer e se compromete a fazer e o que você pode fazer nem sempre se sobrepõe perfeitamente Diagrama de Venn.
 E eu acho que, como cidade, vemos como isso se desenrola com nossos vários desafios, episódios e coisas pelas quais passamos ao tentar gerenciar nossa capacidade como cidade em geral.
 Então, só quero observar que esse ponto foi muito bem entendido.
 Você sabe, essa portaria mudou muito.
 Uma coisa que, novamente, e eu respeito a diversidade de opiniões sobre a linguagem exata em que esta seção é colocada, uma coisa que me deixa pessoalmente confortável é o quão flexível é a linguagem desta seção.
 E, claro, eu já deixei claro antes, você sabe, que na minha cabeça, isso diz, você sabe, devo apresentar um relatório e não é realmente prescritivo sobre como isso deve ser, além de tocar em determinados tópicos.
 Isso me lembra porque o Chefe de Gabinete mencionou o Departamento Eleitoral em termos de, você sabe, acho que essa conversa tem muito a ver com pensar em contingências.
 E quanto aos anos em que este relatório não é tudo aquilo que sonharíamos que fosse?
 Muito recentemente, a Câmara Municipal solicitou um relatório sobre as eleições após a acção do Departamento de Eleições e esse relatório não foi tudo o que sonhámos que fosse.
 Então conversamos sobre isso e
 E foi assim que pegamos aquele documento e extraímos algum significado dele, você sabe, naquela conversa de primavera sobre, você sabe, é isso que gostaríamos de ver nele.
 Da próxima vez, essas são as perguntas que ainda temos.
 A conversa que tivemos sobre o relatório, eu acho, respondeu um pouco mais algumas daquelas perguntas que não foram respondidas no texto dele.
 Então eu apenas trago isso como um exemplo de
 hum, por que me sinto confortável com essa linguagem, sabendo que, você sabe, eu não sei, tipo, talvez nunca teremos um período de passar por esse processo estabelecido no, uh, estabelecido na portaria onde será muito desafiador fazer isso.
 Talvez pareça perfeito, você sabe, a partir deste outono, talvez não.
 Hum, mas
 se não for perfeito, se houver atrito aí, se for um desafio elaborar um relatório, se o relatório, tipo, tiver que ser muito conciso, se o relatório tiver que ser realmente básico no primeiro ano, se, você sabe, nós leia o relatório e ainda temos dúvidas, bem, sinto que já temos um modelo de como isso pode acontecer.
 E eu acho que mesmo tendo um documento simples para começar, isso é um ponto de partida para uma discussão no comitê ou para um acompanhamento escrito, para mim, ainda é produtivo ter, mesmo que
 essa conversa é sobre o que não está incluído.
 Então eu apenas ofereço isso.</p>

    <p><a href="https://youtu.be/OJMu6n5r-FE&t=1665.602s">[SPEAKER_01]</a>: Obrigado, Vice-Presidente Collins, e quero apenas observar que o primeiro artigo principal relativo ao orçamento entrará em vigor.
 Precisamos fazer uma alteração porque ela entra em vigor em 1º de janeiro de 2024 e é obviamente
 27 de março ou fevereiro de 2024.
 A segunda seção é sobre, e ainda é apenas um relatório neste momento.
 Na verdade, não descreve.
 Este é apenas um relatório de progresso e não um relatório abrangente.
 análise das necessidades orçamentais que só entraria em vigor no próximo mês de janeiro de 2025.</p>

    <p><a href="https://youtu.be/OJMu6n5r-FE&t=1702.944s">[SPEAKER_00]</a>: Conselheiro Tseng.
 Obrigado, presidente Barras.
 No espírito do trabalho que temos feito nesta comissão,
 Eu sei que há dois novos membros aqui também, então gostaria de recapitular um pouco.
 Mas quando tivemos a primeira reunião sobre este assunto, tínhamos um rascunho que penso que todos os presentes concordaram que era o modelo de como deveria ser um regulamento de avaliação orçamental.
 E houve controvérsia sobre o que era realista e o que era possível.
 E acredito que este rascunho que vemos hoje diante de nós,
 É o resultado de negociações de boa fé de todas as partes sobre todos esses pontos.
 E nós realmente não jogamos nada pela janela.
 Acabamos de trabalhar ponto por ponto e chegamos a pontos de consenso e acordo sobre isso.
 Acho que também partimos do pressuposto de que o comitê quer ver todas essas coisas nele.
 e não está pronto para avançar com uma portaria sem muitos componentes.
 E acho que com essa suposição, com essa compreensão deste projeto de lei, é daí que veio grande parte dessa negociação de boa fé.
 Eu só quero ter certeza de que, pela minha leitura do que estamos falando, do que temos conversado nos últimos 20 minutos, não parece que o comitê esteja pronto para simplesmente jogar fora esta seção.
 da portaria.
 E eu, eu sei, o Conselheiro Lazzaro, o Conselheiro Collins, eu mesmo, todos nós apresentámos formas para, neste ponto, chegarmos a esse ponto de consenso, a esse entendimento partilhado de como equilibramos, você sabe, as preocupações da administração e entendimentos de nossos
 são a viabilidade de fazer muitas dessas coisas com os ideais e a moral, eu acho, as necessidades de nossa comunidade de obter essas informações de forma transparente e de nosso conselho obter as informações para que possamos tomar melhores decisões financeiras como cidade.
 E acho que o que estou dizendo é que adoraria que pudéssemos iniciar esse debate com a administração sobre como podemos fazer com que a seção funcione melhor.
 Não vamos supor que estamos jogando isso pela janela.
 Que mudanças de idioma podemos fazer para que todos estejam na mesma página aqui?</p>

    <p><a href="https://youtu.be/OJMu6n5r-FE&t=1853.339s">[SPEAKER_01]</a>: Eu apenas diria que não o faremos.
 E não acho que estejamos tão distantes, mas acho
 Acho que a administração deixou claro que preferiria que não existisse.
 Minha afirmação, e digo isso da maneira mais gentil possível, é que já descartamos as duas seções e agora estamos apenas dizendo: o que seria necessário para recuperá-las?
 Isso é apenas colocar minhas cartas na mesa.
 Nós dissemos, nós ouvimos você.
 Não é viável.
 Tudo o que queremos fazer é verificar todos os anos a viabilidade futura.
 Então, esses são apenas meus dois centavos.
 Se há mudanças nas palavras que fazem as pessoas se sentirem melhor, não tenho problema com isso.
 Você sabe, é aí que estou.
 Tenho duas coisas que gostaria de acrescentar à conversa.
 Qual é 1.
 Na verdade eu acho.
 Você sabe, eu estava elaborando a resolução para falar sobre o orçamento fiscal 25 e percebi que penso em seções.
 Acho que a seção sobre o que atualmente são recomendações orçamentárias do conselho municipal ao prefeito deveria vir antes das reuniões preliminares de orçamento porque é cronologicamente uma etapa anterior no processo.
 E eu só acho que seria mais fácil se essas duas seções fossem trocadas.
 E me desculpe, eu estava lendo isso pela última vez para entender algo específico.
 Apenas coisas técnicas.
 Penso que a única outra foi apenas a de que deveríamos alterar a data de entrada em vigor do artigo 5.º.
 Então é isso, mas colocando isso na mesa também.
 Mais discussões sobre o ponto do Conselheiro Tseng ou quaisquer outras alterações técnicas?
 Vice-presidente Collins.</p>

    <p><a href="https://youtu.be/OJMu6n5r-FE&t=1966.438s">[SPEAKER_04]</a>: A versão do documento que estou vendo é a de controle de alterações.
 apropriado fazer uma moção para aceitar as mudanças de faixa junto com outras alterações técnicas em torno da data de vigência e trocando a ordem dessas seções?</p>

    <p><a href="https://youtu.be/OJMu6n5r-FE&t=1980.683s">[SPEAKER_01]</a>: Sim.
 Então deixe-me... posso voltar ao compartilhamento de tela.
 Temos um... Parece o documento 20/12/2023.
 Isso parece certo?</p>

    <p><a href="https://youtu.be/OJMu6n5r-FE&t=1994.672s">[SPEAKER_04]</a>: Era o que estava no pacote.</p>

    <p><a href="https://youtu.be/OJMu6n5r-FE&t=1996.573s">[SPEAKER_01]</a>: No pacote.
 Acho que foi isso que anexei.
 Portanto, você deverá aceitar todas as alterações de faixa aqui.
 E também para trocar as seções 103, 102 e 3103.
 OK.
 Apenas para trocar a ordem das seções 3102 e 3103.
 E então você também tem a data de vigência.
 O que queremos dizer?</p>

    <p><a href="https://youtu.be/OJMu6n5r-FE&t=2030.464s">[SPEAKER_04]</a>: Seção 3154, acho que a data de vigência é corrigida com a adoção das mudanças de faixa, mas seção 3108, moção para mudar a data de vigência para 1º de janeiro de 2025.</p>

    <p><a href="https://youtu.be/OJMu6n5r-FE&t=2040.926s">[SPEAKER_01]</a>: Ou deveríamos apenas fazer isso quando a portaria for aprovada?
 Sim.</p>

    <p><a href="https://youtu.be/OJMu6n5r-FE&t=2046.947s">[SPEAKER_04]</a>: Entrará em vigor após a aprovação.</p>

    <p><a href="https://youtu.be/OJMu6n5r-FE&t=2049.648s">[SPEAKER_01]</a>: Porque estamos tentando, sim, isso mesmo.
 Sim, isso parece certo.
 Alterar a moção para permitir que o artigo entre em vigor na aprovação.
 e 3108.
 Ok, vamos ver o que acontece aqui.
 Esta é uma ocasião importante, pessoal.
 Estamos aceitando todas as alterações de faixa.
 Segundo do Conselheiro Tseng.
 Acho que não deveria apertar o botão antes de votarmos, certo?
 Todos aqueles a favor?
 Oposto?
 O movimento passa.
 Vamos ver se meu computador trava.
 Não travou e cortou uma página inteira dessa coisa.
 Tudo bem, vou mover esses dois.
 Tudo bem.
 Tudo isso deveria estar aqui agora.
 O efeito do artigo 5 na aprovação do próximo artigo não foi trocado até 2025 e parece bom.
 Acho que a última coisa é que sei que houve várias propostas para adicionar linguagem adicional em relação aos relatórios anuais de progresso.
 Qualquer movimento sobre isso.
 Tudo bem.
 Qualquer discussão adicional.
 Chefe de Gabinete, Senhora Chefe de Gabinete.</p>

    <p><a href="https://youtu.be/OJMu6n5r-FE&t=2160.91s">[SPEAKER_05]</a>: Não quero complicar isto, mas no que respeita ao orçamento e às aquisições, talvez queiramos fazer uma limpeza rápida.
 Atualmente temos um diretor de compras e um gerente de orçamento.
 Então, só porque já estamos aqui.
 Não sei exatamente qual idioma, mas certamente podemos analisá-lo.
 Se este comitê estiver de acordo e isso for simplesmente uma limpeza, certamente poderemos transmitir ao conselho o texto proposto.
 A menos que você queira fazer isso aqui hoje, depende de todos vocês.</p>

    <p><a href="https://youtu.be/OJMu6n5r-FE&t=2193.182s">[SPEAKER_01]</a>: Queremos experimentar agora?
 Estou vendo alguns acenos ao dar uma olhada nisso agora.
 Claro.
 Tudo bem.
 Eu amo isso.
 Vamos ver o que diz o Código Muni.
 Tudo bem.
 Um segundo aqui.
 Tudo bem.</p>

    <p><a href="https://youtu.be/OJMu6n5r-FE&t=2256.397s">[SPEAKER_05]</a>: Não sei até que ponto isso vai ser fácil e só olhando para isso agora, porque me parece que o diretor de compras deveria, você sabe, ter certas responsabilidades e então as outras responsabilidades deveriam recair sobre o diretor financeiro e não necessariamente no gestor do orçamento.
 Porque não esperaríamos necessariamente que o gestor orçamental participasse em todas as reuniões do subcomité orçamental da Câmara Municipal.
 Isso seria algo que poderia ser, você sabe, seria algo que faríamos, você sabe,
 As várias seções que acabamos de discutir têm expectativas potencialmente alternativas em relação a esta.
 Então, não sei o quão fácil isso é agora.
 Certamente podemos tentar.
 Talvez facada não seja a palavra certa.
 Dê uma mordida nisso.
 Mas reconheço que pode não ser isso.</p>

    <p><a href="https://youtu.be/OJMu6n5r-FE&t=2313.84s">[SPEAKER_01]</a>: Então, apenas lendo isso.
 Não, agradeço isso, senhora chefe, então só quero ler.
 Portanto, temos o Diretor de Orçamento e Aquisições, mandato ou autoridade de nomeação.
 Isso é bonito, você sabe, algumas coisas parecem ser da era pré-1987.
 Então, eu nem sei quanto disso, você sabe, é válido para o estatuto atual.
 ou exatamente quais foram as atualizações.
 Mas sim, eu definitivamente concordo com você.
 Alguns deles parecem ser obviamente contratos públicos e alguns deles estão relacionados com o orçamento.
 Alguns deles são afetados pelas outras seções.
 Parece com estes, seção 2932 e 2933,
 Esses, eu não sei, sim, isso é bastante técnico e parece que se aprofunda na legislação de compras.
 E não sei se estamos atualmente produzindo um relatório anual do custo de todos os suprimentos fornecidos a cada departamento ou diretor?
 Isso é algo que está acontecendo?
 Você sabe, Bob?</p>

    <p><a href="https://youtu.be/OJMu6n5r-FE&t=2386.667s">[SPEAKER_05]</a>: Pergunta.</p>

    <p><a href="https://youtu.be/OJMu6n5r-FE&t=2389.168s">[SPEAKER_01]</a>: Tudo bem.
 Alguma ideia?
 Então parece que talvez não possamos fazer isso agora.
 Vice-presidente do Conselho.</p>

    <p><a href="https://youtu.be/OJMu6n5r-FE&t=2396.609s">[SPEAKER_04]</a>: Se isto é apenas uma simples descoberta do caminho certo
 prazo para a posição e trocando-a.
 Pessoalmente, eu me sentiria confortável fazendo isso do plenário, mesmo que transferíssemos isso para a sessão regular desta noite.</p>

    <p><a href="https://youtu.be/OJMu6n5r-FE&t=2407.441s">[SPEAKER_01]</a>: Sim.
 Sim, se vocês derem uma olhada nisso e tiverem sugestões.
 podemos apenas adicionar as peças de modernização no chão.</p>

    <p><a href="https://youtu.be/OJMu6n5r-FE&t=2420.635s">[SPEAKER_05]</a>: Realisticamente, se me permitem, não tive a intenção de interromper ninguém.
 Realisticamente, dependendo do cronograma do conselho, pode ser algo ao qual tenhamos que voltar.
 Se o conselho quiser avançar rapidamente com a portaria, pode ser que não possamos modificar essas seções agora.</p>

    <p><a href="https://youtu.be/OJMu6n5r-FE&t=2438.305s">[SPEAKER_01]</a>: Entendi.</p>

    <p><a href="https://youtu.be/OJMu6n5r-FE&t=2438.905s">[SPEAKER_05]</a>: Só para colocar para fora.</p>

    <p><a href="https://youtu.be/OJMu6n5r-FE&t=2440.56s">[SPEAKER_01]</a>: Sim, e uma das coisas que temos colocado no documento da agenda de governo do conselho é fazer com que cada comitê revise as ordenanças que estão sob a autoridade de seu comitê apenas para atualizações e atualizações gerais.
 Porque a gente encontrou muitas vezes, sabe, passando, eu sei que sim, deixei a remoção de neve e gelo, o vereador Collins deixou resíduos sólidos.
 Há muita linguagem anacrônica nas leis municipais que realmente precisa ser atualizada.
 Podemos encerrar esse processo em algum momento também.
 Mas se a administração tiver propostas sobre este assunto fora de nós, encontrando tempo apenas para rever as portarias de uma forma geral, não creio que eu não me opusesse a dar uma vista de olhos a elas e a tentar incorporá-las.</p>

    <p><a href="https://youtu.be/OJMu6n5r-FE&t=2491.916s">[SPEAKER_05]</a>: Obrigado.
 Agradeço isso e aprecio apenas a oportunidade de abrir isso hoje e dar uma olhada rápida.</p>

    <p><a href="https://youtu.be/OJMu6n5r-FE&t=2497.601s">[SPEAKER_01]</a>: Sim, absolutamente.
 Tudo bem, então temos nosso documento alterado.
 Há mais alguma moção?
 Vice-presidente Collins.</p>

    <p><a href="https://youtu.be/OJMu6n5r-FE&t=2510.881s">[SPEAKER_04]</a>: Eu gostaria de propor um relatório fora do comitê conforme alterado.</p>

    <p><a href="https://youtu.be/OJMu6n5r-FE&t=2513.982s">[SPEAKER_01]</a>: Sobre a moção do Conselheiro Collins para relatar isso fora do comitê na reunião ordinária.
 Apoiado pelo Conselheiro Tseng.
 Quando estiver pronto, Sr. Escriturário.
 Todos aqueles a favor?
 Oposto?
 O movimento passa.
 Mais alguma coisa que alguém queira fazer?
 Vice-presidente Collins?</p>

    <p><a href="https://youtu.be/OJMu6n5r-FE&t=2539.746s">[SPEAKER_04]</a>: Gostaria apenas de agradecer ao Diretor Dickinson e ao Chefe de Gabinete por se reunirem conosco sobre isso tantas vezes, neste mandato, no mandato anterior, e por trabalharem nisso e apresentarem algo que possamos começar e eu gostaria moção para encerrar.</p>

    <p><a href="https://youtu.be/OJMu6n5r-FE&t=2555.472s">[SPEAKER_01]</a>: Obrigado, sim, e eu também repetiria esses comentários.
 Fizemos um bom trabalho, muitas reuniões, muitas edições, e irei falar com o Conselheiro Tseng.</p>

    <p><a href="https://youtu.be/OJMu6n5r-FE&t=2566.465s">[SPEAKER_00]</a>: Gostaria também de fazer eco a esses sentimentos.
 Conheço o Conselheiro Collins, o Presidente Bears, e participei de muitas dessas reuniões sobre este decreto.
 Eu simplesmente não posso exagerar o quanto isso é importante para Medford, quanto tempo gastamos nisso.
 Acho que criamos um produto do qual nossa cidade pode se orgulhar.
 nossos residentes também podem se orgulhar.
 Isso realmente nos faz avançar como equipa, todos nós, nos nossos objectivos de alcançar mais transparência, tomar melhores decisões para a nossa cidade, criar mais reformas.
 Penso que este é o tipo de espírito positivo pelo qual tantos residentes depositaram a sua fé no nosso governo, e quero realmente agradecer-lhe, Diretor Dickinson, nosso Chefe de Gabinete, por trabalhar tão arduamente com a nossa comissão neste assunto.</p>

    <p><a href="https://youtu.be/OJMu6n5r-FE&t=2619.959s">[SPEAKER_01]</a>: Ótimo, mais algum comentário sobre a moção para encerrar?
 Conselheiro Collins, apoiado pelo Conselheiro Tseng?
 Ah, apoiado pelo Conselheiro, não posso, desculpe.
 Eu deveria ter falado.
 Conselheiro Tseng, todos a favor?
 Oposto?
 A moção é aprovada, a reunião é encerrada.</p>

  <br><br><a href="../index.html">Voltar para todas as transcrições</a><br><br>
  </body>
</html>
